---
title: "<center> <h1> Spá fyrir flæði Covid-19 sjúklinga í umsjón Landspítala </h1></center>"
output: html_document
date: "<center> <h4> `r format(current_date, '%d-%m-%Y')` </h4></center>"
---

```{r packages, warning=FALSE, error=FALSE, include=FALSE}
#Packages
library(ggplot2)
library(readr)
library(tidyr)
library(dplyr)
```

```{r preprocessing, include=FALSE}
path_data_simulation <- paste0('../output/',current_date,'_covid_simulation.csv')
states_in_order <- c('home','inpatient_ward','intensive_care_unit','death','recovered')
states_labels_in_order <- c('Heimaeinangrun','Legudeild','Gjörgæsla','Andlát','Batnað')

simulation <- read_csv(file = path_data_simulation) %>%
    mutate(.,date=as.factor(current_date+day)) %>%
    gather(.,key='state',value='count',-date,-day) %>%
    mutate(.,state=factor(state,levels=states_in_order,labels=states_labels_in_order))

quantiles <- group_by(simulation,date,state) %>% 
    summarize(median=round(median(count)), quantile975=round(quantile(count,probs=0.975))) %>%
    ungroup() %>%
    mutate(date = as.Date(date))

#Dates from when the data was retrieved
#current_date and prediction_date pass as arguements in bash script
fjoldi_smita_dags <- format(prediction_date, '%d-%m-%Y')
soguleg_gogn_dags <- format(current_date-1, '%d-%m-%Y')
```


$~$

Þetta spálíkan spáir fyrir um fjölda einstaklinga í heimaeinangrun, á legudeildum og gjörgæslu fjórar vikur fram í tímann. Spálíkanið nýtir tvenns konar gögn, annars vegar spá um fjölda nýrra smita sem fæst af síðunni [covid.hi.is](https://www.covid.hi.is) og hins vegar söguleg gögn um Covid sjúklinga frá Landspítalanum.

Spá um fjölda smita er frá `r fjoldi_smita_dags`.<br />
Söguleg gögn frá Landspítala ná til miðnættis `r soguleg_gogn_dags`.

$~$

### Heimaeinangrun

```{r heimaeinangrun, echo=FALSE, fig.align='center'}
quantiles %>%
    filter(state == "Heimaeinangrun") %>%
    ggplot(aes(date, median)) +
    geom_line(group = 1, aes(lty = "Líkleg spá"), col = "blue4") +
    geom_line(group = 1, aes(y = quantile975, lty = "Svartsýn spá"), col = "blue4") +
    theme(axis.text.x = element_text(angle = 90, hjust = 1),
          panel.background = element_rect(fill='white',colour='black'),
          panel.grid.major = element_line(colour='gray95'),
          panel.grid.minor = element_line(colour='gray95'),
          legend.position = "top",
          legend.title = element_blank(),
          plot.title = element_text(hjust = 0.5)) +
    ylim(0,1300) +
    xlab('Dagsetning') + 
    scale_x_date(date_breaks = "day", date_labels = "%m-%d", expand = c(0,0.5)) +
    ylab('Fjöldi') +
    ggtitle('Fjöldi smitaðra einstaklinga í heimaeinangrun á hverjum degi')
```

### Legudeildir

```{r legudeildir, echo=FALSE, fig.align='center'}
quantiles %>%
    filter(state == "Legudeild") %>%
    ggplot(aes(date, median)) +
    geom_line(group = 1, aes(lty = "Líkleg spá"), col = "blue4") +
    geom_line(group = 1, aes(y = quantile975, lty = "Svartsýn spá"), col = "blue4") +
    theme(axis.text.x = element_text(angle = 90, hjust = 1),
          panel.background = element_rect(fill='white',colour='black'),
          panel.grid.major = element_line(colour='gray95'),
          panel.grid.minor = element_line(colour='gray95'),
          legend.position = "top",
          legend.title = element_blank(),
          plot.title = element_text(hjust = 0.5)) +
    ylim(0,100) +
    xlab('Dagsetning') + 
    scale_x_date(date_breaks = "day", date_labels = "%m-%d", expand = c(0,0.5)) +
    ylab('Fjöldi') +
    ggtitle('Fjöldi smitaðra einstaklinga á legudeild á hverjum degi')
```

### Gjörgæsla

```{r gjorgaesla, echo=FALSE, fig.align='center'}
quantiles %>%
    filter(state == "Gjörgæsla") %>%
    ggplot(aes(date, median)) +
    geom_line(group = 1, aes(lty = "Líkleg spá"), col = "blue4") +
    geom_line(group = 1, aes(y = quantile975, lty = "Svartsýn spá"), col = "blue4") +
    theme(axis.text.x = element_text(angle = 90, hjust = 1),
          panel.background = element_rect(fill='white',colour='black'),
          panel.grid.major = element_line(colour='gray95'),
          panel.grid.minor = element_line(colour='gray95'),
          legend.position = "top",
          legend.title = element_blank(),
          plot.title = element_text(hjust = 0.5)) +
    ylim(0,50) +
    xlab('Dagsetning') + 
    scale_x_date(date_breaks = "day", date_labels = "%m-%d", expand = c(0,0.5)) +
    ylab('Fjöldi') +
    ggtitle('Fjöldi smitaðra einstaklinga á gjörgæsla á hverjum degi')
```

$~$
