---
title: "<center> <h1> Spá fyrir flæði Covid-19 sjúklinga í umsjón Landspítala </h1></center>"
output: html_document
date: "<center> <h4> `r format(current_date, '%d-%m-%Y')` </h4></center>"
---

```{r packages, warning=FALSE, error=FALSE, include=FALSE}
#Packages
library(ggplot2)
library(readr)
library(tidyr)
library(dplyr)
```

```{r preprocessing, include=FALSE}
path_data_simulation <- paste0('../output/',current_date,'_covid_simulation.csv')
states_in_order <- c('home','inpatient_ward','intensive_care_unit','death','recovered')
states_labels_in_order <- c('Heimaeinangrun','Legudeild','Gjörgæsla','Andlát','Batnað')

simulation <- read_csv(file = path_data_simulation) %>%
    mutate(.,date=as.factor(current_date+day)) %>%
    gather(.,key='state',value='count',-date,-day) %>%
    mutate(.,state=factor(state,levels=states_in_order,labels=states_labels_in_order))

quantiles <- group_by(simulation,date,state) %>% 
    summarize(median=round(median(count)), quantile975=round(quantile(count,probs=0.975))) %>%
    ungroup() %>%
    mutate(date = as.Date(date))

#Dates from when the data was retrieved
#current_date and prediction_date pass as arguements in bash script
fjoldi_smita_dags <- format(prediction_date, '%d-%m-%Y')
soguleg_gogn_dags <- format(current_date-1, '%d-%m-%Y')
```

```{r, echo=FALSE}
#Göngudeild
load("../lsh_data/hospital_visits.RData")
load("../lsh_data/current_state_per_date.RData")

window_size <- 7
nr_at_home_per_day <- filter(current_state_per_date,state=='home') %>% rename(nr_at_home=count)
outpatient_clinic_visits_per_day <- filter(hospital_visits,unit_category_all=='outpatient_clinic') %>%
    select(patient_id,date_in) %>%
    arrange(patient_id,date_in) %>%
    group_by(.,date_in) %>%
    summarise(nr_visits=n()) %>% ungroup() %>%
    left_join(.,nr_at_home_per_day,by=c('date_in'='date')) %>%
    mutate(prop_visits=nr_visits/nr_at_home)

date_for_calculation <- current_date-window_size
prop_outpatient_clinic_last_week <- filter(outpatient_clinic_visits_per_day, date_in >= date_for_calculation) %>%
    summarise(prop_visits_last_week=sum(prop_visits)/window_size)
prop_visits_last_week <- prop_outpatient_clinic_last_week$prop_visits_last_week

outpatient_clinic_sim_visits <- filter(simulation, state == "Heimaeinangrun") %>%
    mutate(.,count_visits = prop_visits_last_week*count)

quantiles_outp <- group_by(outpatient_clinic_sim_visits, date) %>% 
    summarise(median=round(median(count_visits)),quantile975=round(quantile(count_visits,probs=0.975))) %>%
    ungroup() %>%
    mutate(date = as.Date(date))
```


$~$

Þetta spálíkan spáir fyrir um fjölda einstaklinga í heimaeinangrun, á Covid göngudeild, legudeildum og gjörgæslu fjórar vikur fram í tímann. Spálíkanið nýtir tvenns konar gögn, annars vegar spá um fjölda nýrra smita sem fæst af síðunni [covid.hi.is](https://www.covid.hi.is) og hins vegar söguleg gögn um Covid sjúklinga frá Landspítalanum.
Komur á göngudeild eru áætlaðar út frá spáðum fjölda í heimaeinangrun og hlutfalli þeirra sem voru í heimaeinangrun í síðustu viku og komu á göngudeild.

Spá um fjölda greindra smita er frá `r fjoldi_smita_dags`.<br />
Söguleg gögn frá Landspítala ná til miðnættis `r soguleg_gogn_dags`.<br />
Hlutfall sjúklinga í heimaeinangrun sem komu á göngudeild frá og með `r format(date_for_calculation, "%d-%m-%Y")` til og með `r format(current_date-1, "%d-%m-%Y")` er `r round(prop_visits_last_week, 3)*100`%.

$~$

### Heimaeinangrun

```{r heimaeinangrun, echo=FALSE, fig.align='center'}
quantiles %>%
    filter(state == "Heimaeinangrun") %>%
    ggplot(aes(date, median)) +
    geom_line(group = 1, aes(lty = "Líkleg spá"), col = "blue4", size = 1.1) +
    geom_line(group = 1, aes(y = quantile975, lty = "Svartsýn spá"), col = "blue4", size = 1.1) +
    theme(axis.text.x = element_text(angle = 90, hjust = 1),
          panel.background = element_rect(fill='white',colour='black'),
          panel.grid.major = element_line(colour='gray95'),
          panel.grid.minor = element_line(colour='gray95'),
          legend.position = "top",
          legend.title = element_blank(),
          plot.title = element_text(hjust = 0.5)) +
    geom_text(aes(label = median), vjust=2, size = 3) +
    geom_text(aes(y = quantile975, label = quantile975), vjust=-1.3, size = 3) +
    ylim(0,1300) +
    xlab('Dagsetning') + 
    scale_x_date(date_breaks = "day", date_labels = "%m-%d", expand = c(0,0.5)) +
    ylab('Fjöldi') +
    ggtitle('Fjöldi smitaðra einstaklinga í heimaeinangrun á hverjum degi')
```

### Covid göngudeild

```{r, echo=FALSE, fig.align="center"}
quantiles_outp %>%
    ggplot(aes(date, median)) +
    geom_line(group = 1, aes(lty = "Líkleg spá"), col = "blue4", size = 1.1) +
    geom_line(group = 1, aes(y = quantile975, lty = "Svartsýn spá"), col = "blue4", size = 1.1) +
    theme(axis.text.x = element_text(angle = 90, hjust = 1),
          panel.background = element_rect(fill='white',colour='black'),
          panel.grid.major = element_line(colour='gray95'),
          panel.grid.minor = element_line(colour='gray95'),
          legend.position = "top",
          legend.title = element_blank(),
          plot.title = element_text(hjust = 0.5)) +
    geom_text(aes(label = median), vjust=2, size = 3) +
    geom_text(aes(y=quantile975, label = quantile975), vjust=-1.3, size = 3) +
    xlab('Dagsetning') + 
    scale_x_date(date_breaks = "day", date_labels = "%m-%d", expand = c(0,0.5)) +
    ylab('Fjöldi') +
    ylim(0,20) +
    ggtitle('Fjöldi smitaðra einstaklinga sem koma á göngudeild á hverjum degi')
```

### Legudeildir

```{r legudeildir, echo=FALSE, fig.align='center'}
quantiles %>%
    filter(state == "Legudeild") %>%
    ggplot(aes(date, median)) +
    geom_line(group = 1, aes(lty = "Líkleg spá"), col = "blue4", size = 1.1) +
    geom_line(group = 1, aes(y = quantile975, lty = "Svartsýn spá"), col = "blue4", size = 1.1) +
    theme(axis.text.x = element_text(angle = 90, hjust = 1),
          panel.background = element_rect(fill='white',colour='black'),
          panel.grid.major = element_line(colour='gray95'),
          panel.grid.minor = element_line(colour='gray95'),
          legend.position = "top",
          legend.title = element_blank(),
          plot.title = element_text(hjust = 0.5)) +
    geom_text(aes(label = median), vjust=2, size = 3) +
    geom_text(aes(y = quantile975, label = quantile975), vjust=-1.3, size = 3) +
    ylim(0,100) +
    xlab('Dagsetning') + 
    scale_x_date(date_breaks = "day", date_labels = "%m-%d", expand = c(0,0.5)) +
    ylab('Fjöldi') +
    ggtitle('Fjöldi smitaðra einstaklinga á legudeild á hverjum degi')
```

### Gjörgæsla

```{r gjorgaesla, echo=FALSE, fig.align='center'}
quantiles %>%
    filter(state == "Gjörgæsla") %>%
    ggplot(aes(date, median)) +
    geom_line(group = 1, aes(lty = "Líkleg spá"), col = "blue4", size = 1.1) +
    geom_line(group = 1, aes(y = quantile975, lty = "Svartsýn spá"), col = "blue4", size = 1.1) +
    theme(axis.text.x = element_text(angle = 90, hjust = 1),
          panel.background = element_rect(fill='white',colour='black'),
          panel.grid.major = element_line(colour='gray95'),
          panel.grid.minor = element_line(colour='gray95'),
          legend.position = "top",
          legend.title = element_blank(),
          plot.title = element_text(hjust = 0.5)) +
    geom_text(aes(label = median), vjust=2, size = 3) +
    geom_text(aes(y = quantile975, label = quantile975), vjust=-1.3, size = 3) +
    ylim(0,50) +
    xlab('Dagsetning') + 
    scale_x_date(date_breaks = "day", date_labels = "%m-%d", expand = c(0,0.5)) +
    ylab('Fjöldi') +
    ggtitle('Fjöldi smitaðra einstaklinga á gjörgæsla á hverjum degi')
```

$~$
