---
title: "<center> <h1> Spá um komur Covid-19 sjúklinga á bráðamóttöku og Covid göngudeild </h1></center>"
output: html_document
date: "<center> <h4> `r format(current_date, '%d-%m-%Y')` </h4></center>"
---

```{r packages, warning=FALSE, error=FALSE, include=FALSE}
#Packages
library(ggplot2)
library(readr)
library(tidyr)
library(dplyr)
```

```{r preprocessing, include=FALSE}
path_data_simulation <- paste0('../output/',current_date,'_covid_simulation.csv')
states_in_order <- c('home','inpatient_ward','intensive_care_unit','death','recovered')
states_labels_in_order <- c('Heimaeinangrun','Legudeild','Gjörgæsla','Andlát','Batnað')

simulation <- read_csv(file = path_data_simulation) %>%
    mutate(.,date=as.factor(current_date+day)) %>%
    gather(.,key='state',value='count',-date,-day) %>%
    mutate(.,state=factor(state,levels=states_in_order,labels=states_labels_in_order))

quantiles <- group_by(simulation,date,state) %>% 
    summarize(median=round(median(count)), quantile975=round(quantile(count,probs=0.975))) %>%
    ungroup() %>%
    mutate(date = as.Date(date))

#Dates from when the data was retrieved
#current_date and prediction_date pass as arguements in bash script
fjoldi_smita_dags <- format(prediction_date, '%d-%m-%Y')
soguleg_gogn_dags <- format(current_date-1, '%d-%m-%Y')
```


$~$

Þetta spálíkan spáir fyrir um fjölda einstaklinga í heimaeinangrun og komur á bráðamóttöku og göngudeild fjórar vikur fram í tímann. Spálíkanið nýtir tvenns konar gögn, annars vegar spá um fjölda nýrra smita sem fæst af síðunni [covid.hi.is](https://www.covid.hi.is) og hins vegar söguleg gögn um Covid sjúklinga frá Landspítalanum. Komur á bráðamóttöku eru bæði skoðaðar út frá greindum og ógreindum einstaklingum.

Spá um fjölda smita er frá `r fjoldi_smita_dags`.<br />
Söguleg gögn frá Landspítala ná til miðnættis `r soguleg_gogn_dags`.

$~$

### Heimaeinangrun

```{r heimaeinangrun, echo=FALSE, fig.align='center'}
quantiles %>%
    filter(state == "Heimaeinangrun") %>%
    ggplot(aes(date, median)) +
    geom_line(group = 1, aes(lty = "Líkleg spá"), col = "blue4") +
    geom_line(group = 1, aes(y = quantile975, lty = "Svartsýn spá"), col = "blue4") +
    theme(axis.text.x = element_text(angle = 90, hjust = 1),
          panel.background = element_rect(fill='white',colour='black'),
          panel.grid.major = element_line(colour='gray95'),
          panel.grid.minor = element_line(colour='gray95'),
          legend.position = "top",
          legend.title = element_blank(),
          plot.title = element_text(hjust = 0.5)) +
    ylim(0,1300) +
    xlab('Dagsetning') + 
    scale_x_date(date_breaks = "day", date_labels = "%m-%d", expand = c(0,0.5)) +
    ylab('Fjöldi') +
    ggtitle('Fjöldi smitaðra einstaklinga í heimaeinangrun á hverjum degi')
```

```{r, echo=FALSE, fig.align='center', eval=FALSE}
window_size <- 7
nr_at_home_per_day <- filter(current_state_per_date,state=='home') %>% rename(nr_at_home=count)
emergency_room_visits_per_day <- filter(hospital_visits,unit_category_all=='emergency_room') %>%
    left_join(.,select(individs_extended,patient_id,date_diagnosis),by='patient_id') %>%
    mutate(emergency_room_type=if_else(date_diagnosis == date_in,'new_infection','other')) %>%
    distinct(patient_id,date_in,emergency_room_type) %>%
    select(patient_id,date_in,emergency_room_type) %>%
    arrange(patient_id,date_in) %>%
    group_by(.,date_in,emergency_room_type) %>%
    summarise(nr_visits=n()) %>% ungroup() %>%
    left_join(.,nr_at_home_per_day,by=c('date_in'='date')) %>%
    mutate(prop_visits=nr_visits/nr_at_home)

calc_sliding_p <- function(p_vec,window_size){
    p_sliding=rep(0,length(p_vec))
    for(i in 1:length(p_vec)){
        if(i<window_size){
            p_sliding[i] <- mean(p_vec[1:i])
        }else{
            p_sliding[i] <- mean(p_vec[(i-6):i])
        }
    }
    return(p_sliding)
}

date_all <- seq(min(emergency_room_visits_per_day$date_in),max(emergency_room_visits_per_day$date_in),by=1)
emergency_room_types=c('new_infection','other')
date_expanded <- expand_grid(date_all,emergency_room_types) %>% rename(date_in=date_all,emergency_room_type=emergency_room_types)  
prop_emergency_room_last_week <- left_join(date_expanded,select(emergency_room_visits_per_day,date_in,emergency_room_type,prop_visits),by=c('date_in','emergency_room_type')) %>%
    mutate(prop_visits=if_else(is.na(prop_visits),0,prop_visits)) %>%
    group_by(.,emergency_room_type) %>%
    arrange(date_in) %>%
    mutate(prop_visits_last_week=calc_sliding_p(prop_visits,window_size)) %>%
    ungroup() %>%
    filter(.,date_in>=(min(date_in)+7)) %>%
    mutate(emergency_room_type=factor(emergency_room_type,levels=emergency_room_types,labels=c('Nýtt smit','Annað'))) %>% 
    rename(`Tegund komu`=emergency_room_type)



sliding_p_by_group <- filter(prop_emergency_room_last_week,date_in=='2020-04-04')$prop_visits_last_week
current_date=as.Date('2020-04-06','%Y-%m-%d')
path_data <-'../output/2020-04-06_covid_simulation.csv'
states_in_order <- c('home','inpatient_ward','intensive_care_unit','death','recovered')
states_labels_in_order <- c('Heimaeinangrun','Legudeild','Gjörgæsla','Andlát','Batnað')
run_home <- read_csv(file = path_data) %>%
    mutate(.,date=as.factor(current_date+day)) %>%
    gather(.,key='state',value='count',-date,-day) %>%
    filter(.,state=='home') %>%
    mutate(.,state=factor(state,levels=states_in_order,labels=states_labels_in_order)) %>%
    mutate(.,count_all=sum(sliding_p_by_group)*count,count_new_infection=sliding_p_by_group[1]*count,count_other=sliding_p_by_group[2]*count)

#Compute medians to display on plot
medians <- group_by(run_home,date) %>% summarise(med_all=median(count_all),quantile975=quantile(count_all,probs=0.975),med_new_infection=median(count_new_infection),med_other=median(count_other))

medians$date <- as.Date(medians$date) 


```
###Bráðamóttaka
```{r, echo=FALSE, fig.align="center"}
medians %>%
    ggplot(aes(date, med_all)) +
    geom_line(group = 1, aes(lty = "Líkleg spá"), col = "blue4") +
    geom_line(group = 1, aes(y = quantile975, lty = "Svartsýn spá"), col = "blue4") +
    theme(axis.text.x = element_text(angle = 90, hjust = 1),
          panel.background = element_rect(fill='white',colour='black'),
          panel.grid.major = element_line(colour='gray95'),
          panel.grid.minor = element_line(colour='gray95'),
          legend.position = "top",
          legend.title = element_blank(),
          plot.title = element_text(hjust = 0.5)) +
    xlab('Dagsetning') + 
    scale_x_date(date_breaks = "day", date_labels = "%m-%d", expand = c(0,0.5)) +
    ylab('Fjöldi') +
    ggtitle('Fjöldi koma á bráðamóttöku á hverjum degi')
```


```{r, echo=FALSE, fig.align='center', eval=FALSE}
outpatient_clinic_visits_per_day <- filter(hospital_visits,unit_category_all=='outpatient_clinic') %>%
    select(patient_id,date_in) %>%
    arrange(patient_id,date_in) %>%
    group_by(.,date_in) %>%
    summarise(nr_visits=n()) %>% ungroup() %>%
    left_join(.,nr_at_home_per_day,by=c('date_in'='date')) %>%
    mutate(prop_visits=nr_visits/nr_at_home)

prop_outpatient_clinic_last_week <- filter(outpatient_clinic_visits_per_day,date_in>=current_date-window_size-1) %>%
    summarise(prop_visits_last_week=sum(prop_visits)/window_size)

run_home_outp <- read_csv(file = path_data) %>%
    mutate(.,date=as.factor(current_date+day)) %>%
    gather(.,key='state',value='count',-date,-day) %>%
    filter(.,state=='home') %>%
    mutate(.,state=factor(state,levels=states_in_order,labels=states_labels_in_order)) %>%
    mutate(.,count_all=prop_outpatient_clinic_last_week$prop_visits_last_week*count)

#Compute medians to display on plot
medians_outp <- group_by(run_home_outp,date) %>% summarise(med_all=median(count_all),quantile975=quantile(count_all,probs=0.975))

medians_outp$date <- as.Date(medians_outp$date) 

```
###Göngudeild
```{r, echo=FALSE, fig.align="center"}
medians_outp %>%
    ggplot(aes(date, med_all)) +
    geom_line(group = 1, aes(lty = "Líkleg spá"), col = "blue4") +
    geom_line(group = 1, aes(y = quantile975, lty = "Svartsýn spá"), col = "blue4") +
    theme(axis.text.x = element_text(angle = 90, hjust = 1),
          panel.background = element_rect(fill='white',colour='black'),
          panel.grid.major = element_line(colour='gray95'),
          panel.grid.minor = element_line(colour='gray95'),
          legend.position = "top",
          legend.title = element_blank(),
          plot.title = element_text(hjust = 0.5)) +
    xlab('Dagsetning') + 
    scale_x_date(date_breaks = "day", date_labels = "%m-%d", expand = c(0,0.5)) +
    ylab('Fjöldi') +
    ggtitle('Fjöldi koma á bráðamóttöku á hverjum degi')
```




```{r, echo=FALSE, eval=FALSE}
source('../lsh_data_processing/covid19_lsh_data_processing.R -c current_date -p prediction_date -d "../../"')
#table for emergency room,outpatient clinic visited by id and day
#Note edge case for id 100672
#get nr of individuals in each state per date
window_size <- 7
nr_at_home_per_day <- filter(current_state_per_date,state=='home') %>% rename(nr_at_home=count)
emergency_room_visits_per_day <- filter(hospital_visits,unit_category_all=='emergency_room') %>%
    left_join(.,select(individs_extended,patient_id,date_diagnosis),by='patient_id') %>%
    mutate(emergency_room_type=if_else(date_diagnosis == date_in,'new_infection','other')) %>%
    distinct(patient_id,date_in,emergency_room_type) %>%
    select(patient_id,date_in,emergency_room_type) %>%
    arrange(patient_id,date_in) %>%
    group_by(.,date_in,emergency_room_type) %>%
    summarise(nr_visits=n()) %>% ungroup() %>%
    left_join(.,nr_at_home_per_day,by=c('date_in'='date')) %>%
    mutate(prop_visits=nr_visits/nr_at_home)

calc_sliding_p <- function(p_vec,window_size){
    p_sliding=rep(0,length(p_vec))
    for(i in 1:length(p_vec)){
        if(i<window_size){
            p_sliding[i] <- mean(p_vec[1:i])
        }else{
            p_sliding[i] <- mean(p_vec[(i-6):i])
        }
    }
    return(p_sliding)
}

date_all <- seq(min(emergency_room_visits_per_day$date_in),max(emergency_room_visits_per_day$date_in),by=1)
emergency_room_types=c('new_infection','other')
date_expanded <- expand_grid(date_all,emergency_room_types) %>% rename(date_in=date_all,emergency_room_type=emergency_room_types)  
prop_emergency_room_last_week <- left_join(date_expanded,select(emergency_room_visits_per_day,date_in,emergency_room_type,prop_visits),by=c('date_in','emergency_room_type')) %>%
    mutate(prop_visits=if_else(is.na(prop_visits),0,prop_visits)) %>%
    group_by(.,emergency_room_type) %>%
    arrange(date_in) %>%
    mutate(prop_visits_last_week=calc_sliding_p(prop_visits,window_size)) %>%
    ungroup() %>%
    filter(.,date_in>=(min(date_in)+7)) %>%
    mutate(emergency_room_type=factor(emergency_room_type,levels=emergency_room_types,labels=c('Nýtt smit','Annað'))) %>% 
    rename(`Tegund komu`=emergency_room_type)


ggplot(prop_emergency_room_last_week,aes(date_in,prop_visits*100,col=`Tegund komu`)) +
    geom_point() + xlab('Dagsetning') + ylab('Hlutfall(%)')  +
    ggtitle('Hlutfall smitaðra í heimaeinangrun sem koma á bráðamóttöku skipt eftir tegund komu') +
    scale_color_manual(values=c('blue4','gold2'))+
    theme(axis.text.x = element_text(angle = 90, hjust = 1),
          panel.background = element_rect(fill='white',colour='black'),
          panel.grid.major = element_line(colour='gray95'),
          panel.grid.minor = element_line(colour='gray95'),
          text = element_text(size=10))+
    scale_x_date(date_breaks = "day")

ggsave(filename='../R/2020-04-01_emergency_prop_by_type.png',device='png',width=8,height=6)


ggplot(group_by(prop_emergency_room_last_week,date_in) %>% summarise(prop_visits_last_week=sum(prop_visits)*100) %>% ungroup(),aes(date_in,prop_visits_last_week)) +
    geom_point(col='forestgreen') + xlab('Dagsetning') + ylab('Hlutfall síðustu viku (%)')  +
    ggtitle('Hlutfall smitaðra í heimaeinangrun sem koma á bráðamóttöku') +
    theme(legend.position='none') +
    theme(axis.text.x = element_text(angle = 90, hjust = 1),
          panel.background = element_rect(fill='white',colour='black'),
          panel.grid.major = element_line(colour='gray95'),
          panel.grid.minor = element_line(colour='gray95'),
          text = element_text(size=10))
ggsave(filename='../R/2020-04-01_emergency_sliding_prop_by_type.png',device='png',width=8,height=6)


ggplot(group_by(prop_emergency_room_last_week,date_in) %>% summarise(prop_visits=sum(prop_visits)*100) %>% ungroup(),aes(date_in,prop_visits)) +
    geom_point(col='forestgreen') + xlab('Dagsetning') + ylab('Hlutfall(%)')  +
    ggtitle('Hlutfall smitaðra í heimaeinangrun sem koma á bráðamóttöku') +
    theme(legend.position='none') +
    theme(axis.text.x = element_text(angle = 90, hjust = 1),
          panel.background = element_rect(fill='white',colour='black'),
          panel.grid.major = element_line(colour='gray95'),
          panel.grid.minor = element_line(colour='gray95'),
          text = element_text(size=10))
ggsave(filename='../R/2020-04-01_emergency_prop.png',device='png',width=8,height=6)

ggplot(group_by(prop_emergency_room_last_week,date_in) %>% summarise(prop_visits_last_week=sum(prop_visits_last_week)*100) %>% ungroup(),aes(date_in,prop_visits_last_week)) +
    geom_point(col='forestgreen') + xlab('Dagsetning') + ylab('Hlutfall síðustu viku (%)')  +
    ggtitle('Hlutfall smitaðra í heimaeinangrun sem koma á bráðamóttöku') +
    theme(legend.position='none') +
    theme(axis.text.x = element_text(angle = 90, hjust = 1),
          panel.background = element_rect(fill='white',colour='black'),
          panel.grid.major = element_line(colour='gray95'),
          panel.grid.minor = element_line(colour='gray95'),
          text = element_text(size=10))
ggsave(filename='../R/2020-04-01_emergency_sliding_prop.png',device='png',width=8,height=6)

outpatient_clinic_visits_per_day <- filter(hospital_visits,unit_category_all=='outpatient_clinic') %>%
    select(patient_id,date_in) %>%
    arrange(patient_id,date_in) %>%
    group_by(.,date_in) %>%
    summarise(nr_visits=n()) %>% ungroup() %>%
    left_join(.,nr_at_home_per_day,by=c('date_in'='date')) %>%
    mutate(prop_visits=nr_visits/nr_at_home)

prop_outpatient_clinic_last_week <- filter(outpatient_clinic_visits_per_day,date_in>=current_date-window_size) %>%
    summarise(prop_visits_last_week=sum(prop_visits)/window_size)


sliding_p_by_group <- filter(prop_emergency_room_last_week,date_in=='2020-03-30')$prop_visits_last_week
current_date=as.Date('2020-04-06','%Y-%m-%d')
path_data <-'../output/2020-04-06_covid_simulation.csv'
states_in_order <- c('home','inpatient_ward','intensive_care_unit','death','recovered')
states_labels_in_order <- c('Heimaeinangrun','Legudeild','Gjörgæsla','Andlát','Batnað')
run_home <- read_csv(file = path_data) %>%
    mutate(.,date=as.factor(current_date+day)) %>%
    gather(.,key='state',value='count',-date,-day) %>%
    filter(.,state=='home') %>%
    mutate(.,state=factor(state,levels=states_in_order,labels=states_labels_in_order)) %>%
    mutate(.,count_all=sum(sliding_p_by_group)*count,count_new_infection=sliding_p_by_group[1]*count,count_other=sliding_p_by_group[2]*count)

#Compute medians to display on plot
medians <- group_by(run_home,date) %>% summarise(med_all=median(count_all),quantile975=quantile(count_all,probs=0.975),med_new_infection=median(count_new_infection),med_other=median(count_other))

medians$date <- as.Date(medians$date) 

countForER <- medians %>%
    ggplot(aes(date, med_all)) +
    geom_line(group = 1, aes(lty = "Líkleg spá"), col = "blue4") +
    geom_line(group = 1, aes(y = quantile975, lty = "Svartsýn spá"), col = "blue4") +
    theme(axis.text.x = element_text(angle = 90, hjust = 1),
          panel.background = element_rect(fill='white',colour='black'),
          panel.grid.major = element_line(colour='gray95'),
          panel.grid.minor = element_line(colour='gray95'),
          legend.position = "top",
          plot.title = element_text(hjust = 0.5)) +
    xlab('Dagsetning') + 
    scale_x_date(date_breaks = "day", date_labels = "%m-%d", expand = c(0,0.5)) +
    ylab('Fjöldi') +
    ggtitle('Fjöldi koma á bráðamóttöku á hverjum degi skipt eftir tegund komu')




group_plot_dat <- gather(run_home,key='type',value='count',count_new_infection,count_other) %>% mutate(type=factor(type,c('count_new_infection','count_other'),c('Nýtt smit','Annað')))
group_plot_median_dat <- gather(medians,key='type',value='med',med_new_infection,med_other) %>% mutate(type=factor(type,c('count_new_infection','count_other'),c('Nýtt smit','Annað')))
ggplot(group_plot_dat, aes(x = date, y = count)) + 
    geom_line(col='blue4') + #facet_wrap(~type) +
    theme(axis.text.x = element_text(angle = 90, hjust = 1),
          panel.background = element_rect(fill='white',colour='black'),
          panel.grid.major = element_line(colour='gray95'),
          panel.grid.minor = element_line(colour='gray95'),
          text = element_text(size=20)) + 
    xlab('Dagsetning') + 
    ylab('Fjöldi') +
    ggtitle('Fjöldi koma á bráðamóttöku á hverjum degi skipt eftir tegund komu')
ggsave(filename='../R/2020-04-01_emergency_room_prediction_by_type.png',device='png',width=16,height=10)

ggplot(run_home, aes(x = date, y = count_all)) + 
    geom_boxplot(col='blue4') +
    theme(axis.text.x = element_text(angle = 90, hjust = 1),
          panel.background = element_rect(fill='white',colour='black'),
          panel.grid.major = element_line(colour='gray95'),
          panel.grid.minor = element_line(colour='gray95'),
          text = element_text(size=20)) + 
    xlab('Dagsetning') + 
    ylab('Fjöldi') +
    ggtitle('Heildarfjöldi koma á bráðamóttöku á hverjum degi')
ggsave(filename='../R/2020-04-01_emergency_room_prediction_all.png',device='png',width=16,height=12)

```

$~$
