---
title: "Covid-19"
author: ''
runtime: shiny
output:
  flexdashboard::flex_dashboard:
    orientation: rows
    vertical_layout: scroll
    css: styles.css
---

```{r global, include=FALSE, warning=TRUE}
suppressPackageStartupMessages({
  library(flexdashboard)
  library(shiny)
  library(plotly)
  library(ggplot2)
  library(ggthemes)
  library(stringr)
  library(dplyr)
  library(readr)
  library(tidyr)
  library(RCurl)
  library(deSolve)
  library(lubridate)
  library(gdata)
  library(shinyjs)
  library(shinyWidgets)
  library(data.table)
  library(httr)
  library(DT)
})
source("lsh_data_processing/covid19_lsh_data_processing.R")
source("lsh_data_processing/help_functions.R")
source("R/best_weighted.R")
source('dashboard/dashboard_functions.R')

color_palette <- c("green"=rgb(171, 202, 106, max=255), "yellow"=rgb(229, 174, 62, max=255), "red"=rgb(191, 92, 89, max=255))
```

Spá {id=skyrslur data-icon="fa-notes-medical"}
=======================================================================

Stillingar {.sidebar}
-------------------------------------------------------------

```{r stillingar skýrslu}
dateInput('dagsetning_skyrslu', 'Dagsetning:',
          value = Sys.Date(), min = min(historical_data$date), max = date_data)
hr()

checkboxInput('prior_choose', 'Nota upplýsingar úr fyrri bylgjum', value=FALSE)

hr()

checkboxInput('spa_choose', 'Nota eigin spá um smit', value=FALSE)
observeEvent(input$bua_til_manual, {
  updateCheckboxInput(session, "spa_choose", value = TRUE)
})
```

```{r}
hr()
actionButton("birta_skyrslu", "Birta spá")
observeEvent(input$birta_skyrslu, {
  showNotification("Keyrir hermun... \n Það tekur um 2 mínútur að birta spána", id = 'msg_keyra_hermun1', type = 'message', duration = NULL)
})

checkboxInput('show_legend_skyrslur', 'Sýna merkingar', value=FALSE)

dateInput('filter_history', 'Sýna söguleg gögn frá:', value = date_data-3, min = min(historical_data$date), max=max(historical_data$date))

dagsetning_skyrslu_reactive1 <- reactive({
  data.frame("dagsetning"=input$dagsetning_skyrslu)
})

observeEvent(input$dagsetning_skyrslu, {
  updateDateInput(
  session,
  "filter_history",
  value = dagsetning_skyrslu_reactive1()$dagsetning-4,
  max = dagsetning_skyrslu_reactive1()$dagsetning-2
)
})

numericInput('number_predicted_days', "Fjöldi spádaga", value = 14, min=1, max=80, step=1)
```



```{r keyrsla skýrslu}
los_setting_skyrsla <- reactive({
   data.frame("vd"=14, "ld"=11, "gd"=9, "pre_lega"=3, "pre_icu"=1)
})

prediction_type <- reactive({
  if(input$spa_choose==FALSE){
    'hi'
  }
  else if(input$spa_choose==TRUE){
    'manual'
  }
  else
    stop("Unexpected dataset")
})

most_recent_prediction_date <- find_most_recent_prediction_date()

date_prediction <- reactive({
  if(input$spa_choose==FALSE){
    validate(
      need(input$dagsetning_skyrslu>=most_recent_prediction_date, "Engin spá er til á þessum stað fyrir þessa dagsetningu")
    )
    most_recent_prediction_date
  }
  else if(input$spa_choose==TRUE){
    validate(
      need(input$dagsetning_skyrslu>=input$manual_start_date, "Engin spá er til á þessum stað fyrir þessa dagsetningu")
    )
    input$manual_start_date
  }
  else
    stop("Unexpected dataset")
})

output_best_list <- eventReactive(input$birta_skyrslu, {
  best_weighted_function(date_data, input$dagsetning_skyrslu, los_setting_skyrsla(), prediction_type(), date_prediction())
})

output_best_unfiltered <- reactive({
  if(input$prior_choose==FALSE)
    output_best_list()$improved_model
  else if(input$prior_choose==TRUE)
    output_best_list()$combined_model
  else
    stop("Unexpected dataset")
})

output_best <- reactive({
  output_best_unfiltered() %>%
    filter(date<(input$dagsetning_skyrslu+as.numeric(input$number_predicted_days)))
})

historical_data_filtered <- reactive({
  historical_data %>% filter(date<input$dagsetning_skyrslu, date>input$filter_history)
})

dagsetning_skyrslu_reactive <- eventReactive(input$birta_skyrslu, {
  data.frame("dagsetning"=input$dagsetning_skyrslu, "framtid"=as.numeric(input$number_predicted_days))
})
```
birta date_prediction {data-height=25px}
--------------------------------------
```{r}
renderText(paste("Spá um fjölda greindra smita er frá ", as.Date(date_prediction())))
```

birta alpha {data-height=25px}
--------------------------------------

```{r}
renderText(paste(output_best()$best_alpha[1]*100, "% af spánni byggir á upplýsingum úr fyrri bylgjum og ", (1-output_best()$best_alpha[1])*100, "% á upplýsingum úr þessari bylgju"))
```


skyrsla
--------------------------------------

### Heimaeinangrun

```{r birta gröf skýrslu heima, warning=FALSE}
renderPlotly({
  p <- plot_skyrsla("home", output_best(), historical_data_filtered(), color_palette[1])
  p <- p + geom_vline(xintercept = as.numeric(dagsetning_skyrslu_reactive()$dagsetning), 
                      linetype="dotted", color="dodgerblue")
  removeNotification(id = 'msg_keyra_hermun1')
  if(input$show_legend_skyrslur==TRUE){
    ggplotly(p, tooltip = list('linetype', 'date', 'value', 'label'))
  }
  else{
    ggplotly(p, tooltip = list('linetype', 'date', 'value', 'label')) %>%
      layout(showlegend = FALSE)
  }
})
```


### Legudeild
```{r birta gröf skýrslu lega, warning=FALSE}
renderPlotly({
  p <- plot_skyrsla("inpatient_ward", output_best(), historical_data_filtered(), color_palette[2])
  p <- p + geom_vline(xintercept = as.numeric(dagsetning_skyrslu_reactive()$dagsetning), linetype="dotted", color="dodgerblue")
  if(input$show_legend_skyrslur==TRUE){
    ggplotly(p, tooltip = list('linetype', 'date', 'value', 'label'))
  }
  else{
    ggplotly(p, tooltip = list('linetype', 'date', 'value', 'label')) %>%
      layout(showlegend = FALSE)
  }
})
```


### Gjörgæsla
```{r birta gröf skýrslu icu, warning=FALSE}
renderPlotly({
  p <- plot_skyrsla("intensive_care_unit", output_best(), historical_data_filtered(), color_palette[3])
  p <- p + geom_vline(xintercept = as.numeric(dagsetning_skyrslu_reactive()$dagsetning), linetype="dotted", color="dodgerblue")
  if(input$show_legend_skyrslur==TRUE){
    ggplotly(p, tooltip = list('linetype', 'date', 'value', 'label'))
  }
  else{
    ggplotly(p, tooltip = list('linetype', 'date', 'value', 'label')) %>%
      layout(showlegend = FALSE)
  }
})
```


Færslulíkur & Legutímar {data-icon="fa-calculator"}
=======================================================================

Stillingar {.sidebar}
---------------------------------------------------
```{r}
dateRangeInput('dagsetning_forsendur', 'Tímabil:',
               start = min(individs_extended$date_diagnosis, na.rm = TRUE), end=max(historical_data$date),
               min = min(individs_extended$date_diagnosis, na.rm = TRUE), max = Sys.Date()-1)

selectInput("age_forsendur", "Aldursskipting:",
                c("0-50 ára, 51+ ára" = "age_simple",
                  "0-50 ára, 51-74 ára, 75+ ára" = "age_three",
                  "0-9, 10-19,...,70-79, 80+ ára" = "age_official",
                  "Engin skipting" = "all"))

checkboxInput("vaccine_forsendur", "Skipta eftir bólusetningu", value=TRUE)

selectInput("tourist", "Ferðamenn:",
            c("Bólusettir" = "vaccine",
              "Óbólusettir" = "no_vaccine",
              "Sleppa ferðamönnum" = "no_tourist"))

individs_extended_forsendur <- reactive({
  if (input$tourist=="no_tourist"){
    individs_extended %>% filter(real_ssn==1)
  } else if (input$tourist=="vaccine"){
    individs_extended %>% 
      mutate(vacc_at_diagnosis=if_else(real_ssn==0&is.na(date_fully_vaccinated),
                                       TRUE,vacc_at_diagnosis))
  }else {
    individs_extended
  }
})

legutimar_forsendur <- reactive({
  ids_in_now <- patient_transitions_state_blocks_base %>% 
    filter(censored) %>% select(patient_id)
  legutimar_forsendur <- patient_transitions_state_blocks_base %>%
    left_join(select(individs_extended, 
                     patient_id, vacc_at_diagnosis, age, date_fully_vaccinated, real_ssn)) %>%
    filter(state=="inpatient_ward" | state=="intensive_care_unit") %>%
    filter(!(patient_id %in% ids_in_now$patient_id)) %>%
    mutate(length_of_stay_tmp=as.numeric(date_end-date_start)) %>%
    filter(length_of_stay_tmp<=59)
  if (input$tourist=="no_tourist"){
    legutimar_forsendur <- legutimar_forsendur %>%
      filter(real_ssn==1)
  } else if (input$tourist=="vaccine"){
    legutimar_forsendur <- legutimar_forsendur %>%
      mutate(vacc_at_diagnosis=if_else(real_ssn==0&is.na(date_fully_vaccinated),
                                       TRUE,vacc_at_diagnosis))
  }
  legutimar_forsendur <- legutimar_forsendur %>%
    group_by(patient_id, state) %>%
    mutate(length_of_stay=sum(length_of_stay_tmp)) %>%
    ungroup() %>%
    distinct(patient_id, state, vacc_at_diagnosis, age, length_of_stay, .keep_all = T) %>%
    group_by(patient_id) %>%
    mutate(length_of_stay_hospital=sum(length_of_stay)) %>%
    ungroup() %>%
    select(-patient_id, -censored, -real_ssn, -date_fully_vaccinated)
})
```


Færslulíkur {data-height=50}
------------------------------

#### Færslulíkur

myndir
--------------------------------
```{r}
forsendur_info <- reactive({
  hospital_dat <- individs_extended_forsendur() %>%
    filter((date_outcome>input$dagsetning_forsendur[1] | is.na(date_outcome)) &
             date_diagnosis < input$dagsetning_forsendur[2]) %>%
    left_join(., select(age_groups, age, age_simple, age_three, age_official)) %>%
    mutate(state_simple=if_else(state_worst=="home", "home", "hospital")) %>%
    mutate(all="all")
  if(input$vaccine_forsendur){
    hospital_dat <- hospital_dat %>%
      group_by_("state_simple", as.character(input$age_forsendur), "vacc_at_diagnosis") %>%
      summarize(count=n()) %>%
      ungroup() %>%
      pivot_wider(names_from = state_simple, values_from = count) %>%
      mutate(vacc_at_diagnosis=if_else(vacc_at_diagnosis, "Bólusett", "Óbólusett")) %>%
      group_by_(as.character(input$age_forsendur), "vacc_at_diagnosis")
  }
  else{
    hospital_dat <- hospital_dat %>%
      group_by_("state_simple", as.character(input$age_forsendur)) %>%
    summarize(count=n()) %>%
    ungroup() %>%
    pivot_wider(names_from = state_simple, values_from = count) %>%
    group_by_(as.character(input$age_forsendur))
  }
  hospital_dat <- hospital_dat %>%
    mutate(prob_hospital=hospital/(home+hospital)) %>%
    select(-home, -hospital)
 
  icu_dat <- individs_extended_forsendur() %>%
    filter((date_outcome>input$dagsetning_forsendur[1] | is.na(date_outcome)) &
             date_diagnosis < input$dagsetning_forsendur[2]) %>%
    left_join(., select(age_groups, age, age_simple, age_three, age_official)) %>%
    filter(state_worst!="home") %>%
    mutate(all="all")
  if(input$vaccine_forsendur){
    icu_dat <- icu_dat %>%
      group_by_("state_worst", as.character(input$age_forsendur), "vacc_at_diagnosis") %>%
      summarize(count=n()) %>%
      ungroup() %>%
      pivot_wider(names_from = state_worst, values_from = count) %>%
      mutate(vacc_at_diagnosis=if_else(vacc_at_diagnosis, "Bólusett", "Óbólusett")) %>%
      group_by_(as.character(input$age_forsendur), "vacc_at_diagnosis")
  }
  else{
    icu_dat <- icu_dat %>%
      group_by_("state_worst", as.character(input$age_forsendur)) %>%
    summarize(count=n()) %>%
    ungroup() %>%
    pivot_wider(names_from = state_worst, values_from = count) %>%
    group_by_(as.character(input$age_forsendur))
  }
  icu_dat <- icu_dat  %>%
    mutate(prob_icu=intensive_care_unit/(inpatient_ward+intensive_care_unit)) %>%
    select(-inpatient_ward, -intensive_care_unit)
   
  dat_out <- full_join(hospital_dat, icu_dat) %>%
    mutate(prob_hospital=round(prob_hospital, 4), prob_icu=round(prob_icu, 4))
})
```

```{r}
forsendur_plot_hospital <- reactive({
  if(input$vaccine_forsendur){
    p <- forsendur_info() %>% ggplot(aes_string(x=input$age_forsendur, y="prob_hospital", fill="vacc_at_diagnosis")) +
    geom_col(position = "dodge", alpha=0.7, color="black") + scale_fill_manual(values = c("dodgerblue", "indianred3"))
  }
  else{
    p <- forsendur_info() %>% ggplot(aes_string(x=input$age_forsendur, y="prob_hospital")) +
    geom_col(position = "dodge", alpha=0.7, color="black")
  }
  p <- p + labs(x=NULL, y="Færslulíkur", fill=NULL) + ylim(0, 1)#+
    #ggtitle("Líkur á spítalainnlögn gefið að sjúklingur sýkist af covid")
})

forsendur_plot_icu <- reactive({
  if(input$vaccine_forsendur){
    p <- forsendur_info() %>% ggplot(aes_string(x=input$age_forsendur, y="prob_icu", fill="vacc_at_diagnosis")) +
    geom_col(position = "dodge", alpha=0.7, color="black") + scale_fill_manual(values = c("dodgerblue", "indianred3"))
  }
  else{
    p <- forsendur_info() %>% ggplot(aes_string(x=input$age_forsendur, y="prob_icu")) +
    geom_col(position = "dodge", alpha=0.7, color="black")
  }
  p <- p + labs(x=NULL, y="Færslulíkur", fill=NULL)  + ylim(0, 1)#+
    #ggtitle("Líkur á gjörgæsluinnlögn gefið að sjúklingur fari á spítala")
})
```

### Líkur á spítalainnlögn gefið að sjúklingur sýkist af covid

```{r}
renderPlotly({
  ggplotly(forsendur_plot_hospital())
})
```

### Líkur á gjörgæsluinnlögn gefið að sjúklingur fari á spítala

```{r}
renderPlotly({
  ggplotly(forsendur_plot_icu())
})
```

Legutímar {data-height=50}
------------------------------

#### Legutímar

myndir
--------------------------------
```{r}
forsendur_info_los <- reactive({
  hospital_dat <- legutimar_forsendur() %>%
    filter((date_end>input$dagsetning_forsendur[1]) &
             date_start < input$dagsetning_forsendur[2]) %>%
    left_join(., select(age_groups, age, age_simple, age_three, age_official)) %>%
    select(-date_start, -date_end, -state_next) %>%
    mutate(all="all") %>%
    mutate(vacc_at_diagnosis=if_else(vacc_at_diagnosis, "Bólusett", "Óbólusett"))
})

los_info_tafla <- reactive({
  if(input$vaccine_forsendur){
    hospital_info <- forsendur_info_los() %>%
      group_by_(as.character(input$age_forsendur), "vacc_at_diagnosis") %>%
      summarise(mean_los_hospital=mean(length_of_stay_hospital))
  }
  else{
    hospital_info <- forsendur_info_los() %>%
      group_by_(as.character(input$age_forsendur)) %>%
      summarise(mean_los_hospital=mean(length_of_stay_hospital))
  }
  if(input$vaccine_forsendur){
    icu_info <- forsendur_info_los() %>%
      filter(state=="intensive_care_unit") %>%
      group_by_(as.character(input$age_forsendur), "vacc_at_diagnosis") %>%
      summarise(mean_los_icu=mean(length_of_stay))
  }
  else{
    icu_info <- forsendur_info_los() %>%
      filter(state=="intensive_care_unit") %>%
      group_by_(as.character(input$age_forsendur)) %>%
      summarise(mean_los_icu=mean(length_of_stay))
  }
  dat_out <- full_join(hospital_info, icu_info) %>%
    mutate(mean_los_hospital=round(mean_los_hospital, 1), mean_los_icu=round(mean_los_icu, 1))
})
```

```{r}
forsendur_plot_los_inpatient <- reactive({
  if(input$vaccine_forsendur){
    p <- forsendur_info_los() %>% #filter(state=="inpatient_ward") %>%
      ggplot(aes(y=length_of_stay_hospital, fill=vacc_at_diagnosis)) +
      geom_boxplot(alpha=0.3, color="black") + facet_grid(~get(input$age_forsendur)) + scale_fill_manual(values = c("dodgerblue", "indianred3"))
  }
  else{
    p <- forsendur_info_los() %>% #filter(state=="inpatient_ward") %>%
      ggplot(aes(y=length_of_stay_hospital)) +
      geom_boxplot(color="black", fill="black", alpha=0.3) + facet_grid(~get(input$age_forsendur))
  }
  p <- p + labs(x=NULL, y="Legutími", fill=NULL) + ylim(0, NA) + theme(axis.ticks.x = element_blank(), axis.text.x = element_blank())
  p
})
```

```{r}
forsendur_plot_los_icu <- reactive({
  if(input$vaccine_forsendur){
    p <- forsendur_info_los() %>% filter(state=="intensive_care_unit") %>% ggplot(aes(y=length_of_stay, fill=vacc_at_diagnosis)) +
      geom_boxplot(alpha=0.3, color="black") + facet_grid(~get(input$age_forsendur)) + scale_fill_manual(values = c("dodgerblue", "indianred3"))
  }
  else{
    p <- forsendur_info_los() %>% filter(state=="intensive_care_unit") %>% ggplot(aes(y=length_of_stay)) +
      geom_boxplot(color="black", fill="black", alpha=0.3) + facet_grid(~get(input$age_forsendur))
  }
  p <- p + labs(x=NULL, y="Legutími", fill=NULL) + ylim(0, NA) + theme(axis.ticks.x = element_blank(), axis.text.x = element_blank())
  p
})
```

### Legutímar á spítala

```{r}
renderPlot({
  forsendur_plot_los_inpatient()
})
```

### Legutímar á gjörgæslu

```{r}
renderPlot({
  forsendur_plot_los_icu()
})
```


Tafla {data-height=50}
------------------------------

#### Tafla

tafla
--------------------------------
### Tafla

```{r}
tafla_yfirlit <- reactive({
  tafla <- forsendur_info() %>%
              left_join(los_info_tafla())
  if(length(colnames(tafla))==5){
    colnames(tafla) <- c("Aldur", "Líkur á spítalainnlögn", "Líkur á gjörgæsluinnlögn",
                         "Meðal legutími á spítala", "Meðal legutími á gjörgæslu")
  }
  else{
    colnames(tafla) <- c("Aldur", "Bólusetningarstaða", "Líkur á spítalainnlögn", "Líkur á gjörgæsluinnlögn",
                         "Meðal legutími á spítala", "Meðal legutími á gjörgæslu")
  }
  tafla
})


renderDataTable({
  create_dt(tafla_yfirlit())
})
```


Staða {data-icon="fa-user-md"}
=======================================================================

Stillingar {.sidebar}
---------------------------------------------------

```{r stillingar visual}
dateInput('dagsetning', 'Dagsetning:',
          value = Sys.Date() - 1, min = min(historical_data$date), max = date_data-1)

# selectInput til að ákveða hvað á að sýna
selectInput('choose_visual_gauge', "Veldu upplýsingar til að sjá á mæli", choices = c("Hlutfall sjúklinga sem hafa verið með einkenni í færri en sex daga", "Hlutfall sjúklinga eldri en 50 ára", "Hlutfall sjúklinga með undirliggjandi sjúkdóma"), multiple = FALSE)

selectInput('choose_visual_graph', "Veldu upplýsingar til að sjá á grafi", choices = c("Tími frá upphafi einkenna", "Aldur", "Fjöldi undirliggjandi sjúkdóma"), multiple = FALSE)
```

texti með titli {data-height=50}
------------------------------
 
#### Upplýsingar um stöðu sjúklinga
 
row
--------------------------------
 
```{r data visual}
num_individs <- reactive({
                  get_patient_transitions_at_date('base',date_observed = date_data) %>%
                  group_by(patient_id) %>%
                  select(patient_id, date, state, severity) %>%
                  mutate(state_home = if_else(state == 'home', 1, 0)) %>%
                  mutate(state_iw = if_else(state == 'inpatient_ward', 1, 0)) %>%
                  mutate(state_icu = if_else(state == 'intensive_care_unit', 1, 0)) %>%
                  mutate(state_home_green = if_else(state == 'home' & severity == 'green', 1, 0)) %>%
                  mutate(state_home_red = if_else(state == 'home' & severity == 'red', 1, 0)) %>%
                  mutate(state_iw_green = if_else(state == 'inpatient_ward' & severity == 'green', 1, 0)) %>%
                  mutate(state_iw_red = if_else(state == 'inpatient_ward' & severity == 'red', 1, 0)) %>%
                  mutate(state_icu_green = if_else(state == 'intensive_care_unit' & severity == 'green', 1, 0)) %>%
                  mutate(state_icu_red = if_else(state == 'intensive_care_unit' & severity == 'red', 1, 0)) %>%
                  filter(date == input$dagsetning) %>%
                  ungroup()
})
```
 
 
### Heimaeinangrun {.no-padding}
 
```{r stöðubox heima}
renderValueBox({
  num_home <- colSums(num_individs()[,5],na.rm=FALSE)
  valueBox(num_home, icon = "fa-home")
})
```
 
### Legudeild {.no-padding}
 
```{r stöðubox lega}
renderValueBox({
  num_iw <- colSums(num_individs()[,6],na.rm=FALSE)
  valueBox(num_iw, icon = "fa-hospital-o")
})
 
```
 
### Gjörgæsla {.no-padding}
 
```{r stöðubox icu}
renderValueBox({
  num_icu <- colSums(num_individs()[,7],na.rm=FALSE)
  valueBox(num_icu,
         icon = "fa-heartbeat",
         color = if_else(num_icu > 5, "warning", "primary"))
})
```
 
 
texti með titli2 {data-height=50}
------------------------------
 
#### Fjöldi bólusettra sjúklinga
 
Bólusetning
--------------------------------
 
```{r data vacc visual}
num_vacc_status <- reactive({
  patient_transitions_state_blocks %>%
  left_join(select(individs_extended, patient_id, vacc_at_diagnosis)) %>%
  unique() %>%
  select(-censored, -state_next, -patient_id) %>%
  filter(state_block_nr_start<=input$dagsetning & state_block_nr_end>=input$dagsetning) %>%
  #filter(state_block_nr_start<=Sys.Date()-2 & state_block_nr_end>=Sys.Date()-2) %>%
  group_by(state, vacc_at_diagnosis) %>%
  summarize(count=n()) %>%
  ungroup() %>%
  group_by(state) %>%
  mutate(prop = count/sum(count))
})
 
num_vacc_home <- reactive({
                  num_vacc_status() %>%
                  filter(state == 'home' & vacc_at_diagnosis == 'TRUE')
})
 
num_vacc_iw <- reactive({
                  num_vacc_status() %>%
                  filter(state == 'inpatient_ward' & vacc_at_diagnosis == 'TRUE')
})
 
num_vacc_icu <- reactive({
                  num_vacc_status() %>%
                  filter(state == 'intensive_care_unit' & vacc_at_diagnosis == 'TRUE')
})
```
 
 
### Bólusettir í heimaeinangrun {.no-padding}
 
```{r vacc home}
renderValueBox({
  valueBox(num_vacc_home()$count,
           icon = "fa-home",
           color = '#93C572')
})
```
 
### Bólusettir á legudeild {.no-padding}
 
```{r vacc inpatient_ward}
renderValueBox({
  valueBox(num_vacc_iw()$count,
           icon = "fa-hospital-o",
           color = '#93C572')
})
```
 
### Bólusettir á gjörgæslu {.no-padding}
 
```{r vacc icu}
renderValueBox({
  valueBox(num_vacc_icu()$count,
           icon = "fa-heartbeat",
           color = '#93C572')
})
```

tölfræðilegt output gauge text {data-height=100px}
-------------------------------

#### `r renderText(paste(input$choose_visual_gauge))`


tölfræðilegt output gauge {data-height=220px}
-------------------------------

```{r output in gauge}
gaugeInputHome <- reactive({
   switch(input$choose_visual_gauge,
          "Hlutfall sjúklinga sem hafa verið með einkenni í færri en sex daga" = hlutfall_sjuklinga_6_gauge_home(),
          "Hlutfall sjúklinga eldri en 50 ára" = hlutfall_sjuklinga_51_gauge_home(),
          "Hlutfall sjúklinga með undirliggjandi sjúkdóma" = hlutfall_sjuklinga_num_comorbidity_home()
          )
  })

gaugeInputInpatient_ward <- reactive({
   switch(input$choose_visual_gauge,
          "Hlutfall sjúklinga sem hafa verið með einkenni í færri en sex daga" = hlutfall_sjuklinga_6_gauge_iw(),
          "Hlutfall sjúklinga eldri en 50 ára" = hlutfall_sjuklinga_51_gauge_iw(),
           "Hlutfall sjúklinga með undirliggjandi sjúkdóma" = hlutfall_sjuklinga_num_comorbidity_iw()
          )
  })

gaugeInputIcu <- reactive({
   switch(input$choose_visual_gauge,
          "Hlutfall sjúklinga sem hafa verið með einkenni í færri en sex daga" = hlutfall_sjuklinga_6_gauge_icu(),
          "Hlutfall sjúklinga eldri en 50 ára" = hlutfall_sjuklinga_51_gauge_icu(),
          "Hlutfall sjúklinga með undirliggjandi sjúkdóma" = hlutfall_sjuklinga_num_comorbidity_icu()
          )
  })

renderGauge({
   gaugeInputHome()
})

renderGauge({
   gaugeInputInpatient_ward()
})

renderGauge({
   gaugeInputIcu()
})
```

row na gauge {data-height=55px}
-------------------------------

```{r}
count_na_gauge <- reactive({
   switch(input$choose_visual_gauge,
          "Hlutfall sjúklinga sem hafa verið með einkenni í færri en sex daga" = count_na_symptoms(),
          "Hlutfall sjúklinga eldri en 50 ára" = count_na_age(),
          "Hlutfall sjúklinga með undirliggjandi sjúkdóma" = count_na_comorbidities()
          )
})

count_na_gauge_home <- reactive({
  dat <- count_na_gauge() %>% filter(state=="home")
  nrow(dat)
})

count_na_gauge_iw <- reactive({
  dat <- count_na_gauge() %>% filter(state=="inpatient_ward")
  nrow(dat)
})

count_na_gauge_icu <- reactive({
  dat <- count_na_gauge() %>% filter(state=="intensive_care_unit")
  nrow(dat)
})

renderPlot({
  if(count_na_gauge_home()==1){
    text=paste0("Gildi vantar frá ", count_na_gauge_home(), " einstaklingi")
  }
  else{
    text=paste0("Gildi vantar frá ", count_na_gauge_home(), " einstaklingum")
  }
  par(mar = c(0,0,0,0))
    plot(c(0, 1), c(0, 1), ann = F, bty = 'n', type = 'n', xaxt = 'n', yaxt = 'n')
    text(x = 0.8, y = 0.97, text, 
     cex = 1.2, col = "gray30", family="sans", font=1, adj=1)
})

renderPlot({
  if(count_na_gauge_iw()==1){
    text=paste0("Gildi vantar frá ", count_na_gauge_iw(), " einstaklingi")
  }
  else{
    text=paste0("Gildi vantar frá ", count_na_gauge_iw(), " einstaklingum")
  }
  par(mar = c(0,0,0,0))
    plot(c(0, 1), c(0, 1), ann = F, bty = 'n', type = 'n', xaxt = 'n', yaxt = 'n')
    text(x = 0.8, y = 0.97, text, 
     cex = 1.2, col = "gray30", family="sans", font=1, adj=1)
})

renderPlot({
  if(count_na_gauge_icu()==1){
    text=paste0("Gildi vantar frá ", count_na_gauge_icu(), " einstaklingi")
  }
  else{
    text=paste0("Gildi vantar frá ", count_na_gauge_icu(), " einstaklingum")
  }
  par(mar = c(0,0,0,0))
    plot(c(0, 1), c(0, 1), ann = F, bty = 'n', type = 'n', xaxt = 'n', yaxt = 'n')
    text(x = 0.8, y = 0.97, text, 
     cex = 1.2, col = "gray30", family="sans", font=1, adj=1)
})
```


tölfræðilegt output graph text {data-height=100px}
-------------------------------

#### `r renderText(paste(input$choose_visual_graph))`

tölfræðilegt output graph
-------------------------------

```{r output in plot}
graphInputHome <- reactive({
   switch(input$choose_visual_graph,
          "Tími frá upphafi einkenna" = plot_symptoms_start_home(),
          "Aldur" = plot_age_home(),
          "Fjöldi undirliggjandi sjúkdóma" = plot_num_comorbidity_home()
          )
  })

graphInputinpatient_ward <- reactive({
   switch(input$choose_visual_graph,
          "Tími frá upphafi einkenna" = plot_symptoms_start_iw(),
          "Aldur" = plot_age_iw(),
          "Fjöldi undirliggjandi sjúkdóma" = plot_num_comorbidity_iw()
          )
  })

graphInputIcu <- reactive({
   switch(input$choose_visual_graph,
          "Tími frá upphafi einkenna" = plot_symptoms_start_icu(),
          "Aldur" = plot_age_icu(),
          "Fjöldi undirliggjandi sjúkdóma" = plot_num_comorbidity_icu()
          )
  })

renderPlotly({
   graphInputHome()
})

renderPlotly({
   graphInputinpatient_ward()
})

renderPlotly({
   graphInputIcu()
})
```

row_na_graph {data-height=35px}
--------------

```{r}
count_na_graph <- reactive({
   switch(input$choose_visual_graph,
          "Tími frá upphafi einkenna" = count_na_symptoms(),
          "Aldur" = count_na_age(),
          "Fjöldi undirliggjandi sjúkdóma" = count_na_comorbidities()
          )
})

count_na_graph_home <- reactive({
  dat <- count_na_graph() %>% filter(state=="home")
  nrow(dat)
})

count_na_graph_iw <- reactive({
  dat <- count_na_graph() %>% filter(state=="inpatient_ward")
  nrow(dat)
})

count_na_graph_icu <- reactive({
  dat <- count_na_graph() %>% filter(state=="intensive_care_unit")
  nrow(dat)
})

renderPlot({
  if(count_na_graph_home()==1){
    text=paste0("Gildi vantar frá ", count_na_graph_home(), " einstaklingi")
  }
  else{
    text=paste0("Gildi vantar frá ", count_na_graph_home(), " einstaklingum")
  }
  par(mar = c(0,0,0,0))
    plot(c(0, 1), c(0, 1), ann = F, bty = 'n', type = 'n', xaxt = 'n', yaxt = 'n')
    text(x = 0.8, y = 0.5, text, 
     cex = 1.2, col = "gray30", family="sans", font=1, adj=1)
})

renderPlot({
  if(count_na_graph_iw()==1){
    text=paste0("Gildi vantar frá ", count_na_graph_iw(), " einstaklingi")
  }
  else{
    text=paste0("Gildi vantar frá ", count_na_graph_iw(), " einstaklingum")
  }
  par(mar = c(0,0,0,0))
    plot(c(0, 1), c(0, 1), ann = F, bty = 'n', type = 'n', xaxt = 'n', yaxt = 'n')
    text(x = 0.8, y = 0.5, text, 
     cex = 1.2, col = "gray30", family="sans", font=1, adj=1)
})

renderPlot({
  if(count_na_graph_icu()==1){
    text=paste0("Gildi vantar frá ", count_na_graph_icu(), " einstaklingi")
  }
  else{
    text=paste0("Gildi vantar frá ", count_na_graph_icu(), " einstaklingum")
  }
  par(mar = c(0,0,0,0))
    plot(c(0, 1), c(0, 1), ann = F, bty = 'n', type = 'n', xaxt = 'n', yaxt = 'n')
    text(x = 0.8, y = 0.5, text, 
     cex = 1.2, col = "gray30", family="sans", font=1, adj=1)
})

```

<!--tolfrædi sjuklinga aldur - gauge data -->

```{r data visual hlutfall}
patients_data <- reactive({
                    get_patient_transitions_at_date('base', date_observed = date_data) %>%
                        inner_join(individs_splitting_variables, by = 'patient_id') %>%
                        rename(splitting_variable = !!'age_simple') %>%
                        group_by(splitting_variable) %>%
                        filter(date == input$dagsetning) %>%
                        ungroup()
})

count_na_age <- reactive({
  patients_data() %>% 
    filter(is.na(age))
})

ratio_age_home <- reactive({
                      patients_data() %>%
                        filter(state == 'home') %>%
                        group_by(splitting_variable) %>%
                        summarise(count = n()) %>%
                        ungroup() 
})

ratio_age_iw <- reactive({
                    patients_data() %>%
                        filter(state == 'inpatient_ward') %>%
                        group_by(splitting_variable) %>%
                        summarise(count = n()) %>%
                        ungroup() 
})

ratio_age_icu <- reactive({
                    patients_data() %>%
                        filter(state == 'intensive_care_unit') %>%
                        group_by(splitting_variable) %>%
                        summarise(count = n()) %>%
                        ungroup() 
})
```

<!--tolfrædi sjuklinga aldur - gauge -->

```{r gauge heima}
hlutfall_sjuklinga_51_gauge_home <- reactive({
  if("age_51+" %in% ratio_age_home()$splitting_variable){
  if("age_0-50" %in% ratio_age_home()$splitting_variable){
    likur_50plus <- round(100*(ratio_age_home()$count[2]/sum(ratio_age_home()$count)))
  }else{
    likur_50plus <- round(100*(ratio_age_home()$count[1]/sum(ratio_age_home()$count)))
  }
  }else{
  likur_50plus <- 0  
  }
  gauge(likur_50plus, min = 0, max = 100, symbol = '%')
})
```

```{r gauge lega}
hlutfall_sjuklinga_51_gauge_iw <- reactive({
  if("age_51+" %in% ratio_age_iw()$splitting_variable){
  if("age_0-50" %in% ratio_age_iw()$splitting_variable){
    likur_50plus <- round(100*(ratio_age_iw()$count[2]/sum(ratio_age_iw()$count)))
  }else{
    likur_50plus <- round(100*(ratio_age_iw()$count[1]/sum(ratio_age_iw()$count)))
  }
  }else{
  likur_50plus <- 0  
  }
  gauge(likur_50plus, min = 0, max = 100, symbol = '%')
})
```

```{r gauge icu}
hlutfall_sjuklinga_51_gauge_icu <- reactive({
  if("age_51+" %in% ratio_age_icu()$splitting_variable){
  if("age_0-50" %in% ratio_age_icu()$splitting_variable){
    likur_50plus <- round(100*(ratio_age_icu()$count[2]/sum(ratio_age_icu()$count)))
  }else{
    likur_50plus <- round(100*(ratio_age_icu()$count[1]/sum(ratio_age_icu()$count)))
  }
}else{
  likur_50plus <- 0  
}
  gauge(likur_50plus, min = 0, max = 100, symbol = '%')
})
```

<!--tölfræði sjuklinga einkenni og dagar data-->
```{r data visual 6}
symptoms_unfiltered <- reactive({
                    get_patient_transitions_at_date('base', date_observed = date_data) %>%
                       inner_join(individs_extended, by = 'patient_id') %>%
                       group_by(patient_id) %>%
                       select(patient_id, date, state, severity, date_first_symptoms) %>%
                       filter(date == input$dagsetning) %>%
                       mutate(less_than_six_days_with_symptoms = 
                                if_else(date - date_first_symptoms <= 6, "Yes", "No")) %>%
                       mutate(days_since_symptoms = as.numeric(date-date_first_symptoms)) %>%
                       mutate(days_since_symptoms = if_else(days_since_symptoms<0, 0, days_since_symptoms))
})

symptoms <- reactive({
                    symptoms_unfiltered() %>%
                       filter(!is.na(days_since_symptoms)) %>%
                       filter(!is.na(less_than_six_days_with_symptoms))
})

count_na_symptoms <- reactive({
                    symptoms_unfiltered() %>%
                       filter(is.na(date_first_symptoms))
})

symptoms_home <- reactive({
                    symptoms() %>%
                       filter(state == 'home') %>%
                       group_by(less_than_six_days_with_symptoms) %>%
                       summarise(count = n()) %>%
                       ungroup() 
})

symptoms_iw <- reactive({
                    symptoms() %>%
                       filter(state == 'inpatient_ward') %>%
                       group_by(less_than_six_days_with_symptoms) %>%
                       summarise(count = n()) %>%
                       ungroup() 
})

symptoms_icu <- reactive({
                    symptoms() %>%
                       filter(state == 'intensive_care_unit') %>%
                       group_by(less_than_six_days_with_symptoms) %>%
                       summarise(count = n()) %>%
                       ungroup() 
})
```



```{r gauge heima 6}
hlutfall_sjuklinga_6_gauge_home <- reactive({
  if("Yes" %in% symptoms_home()$less_than_six_days_with_symptoms){
  if("No" %in% symptoms_home()$less_than_six_days_with_symptoms){
    likur_yes6_home <- round(100*(symptoms_home()$count[2]/sum(symptoms_home()$count)))
  }else{
    likur_yes6_home <- round(100*(symptoms_home()$count[1]/sum(symptoms_home()$count)))
  }
  }else{
  likur_yes6_home <- 0  
  }
  gauge(likur_yes6_home, min = 0, max = 100, symbol = '%')
})
```

```{r gauge lega 6}
hlutfall_sjuklinga_6_gauge_iw <- reactive({
  if("Yes" %in% symptoms_iw()$less_than_six_days_with_symptoms){
  if("No" %in% symptoms_iw()$less_than_six_days_with_symptoms){
    likur_yes6_iw <- round(100*(symptoms_iw()$count[2]/sum(symptoms_iw()$count)))
  }else{
    likur_yes6_iw <- round(100*(symptoms_iw()$count[1]/sum(symptoms_iw()$count)))
  }
  }else{
  likur_yes6_iw <- 0  
  }
  gauge(likur_yes6_iw, min = 0, max = 100, symbol = '%')
})
```

```{r gauge icu 6}
hlutfall_sjuklinga_6_gauge_icu <- reactive({
  if("Yes" %in% symptoms_icu()$less_than_six_days_with_symptoms){
  if("No" %in% symptoms_icu()$less_than_six_days_with_symptoms){
    likur_yes6_icu <- round(100*(symptoms_icu()$count[2]/sum(symptoms_icu()$count)))
  }else{
    likur_yes6_icu <- round(100*(symptoms_icu()$count[1]/sum(symptoms_icu()$count)))
  }
  }else{
  likur_yes6_icu <- 0  
  }
  gauge(likur_yes6_icu, min = 0, max = 100, symbol = '%')
})
```

<!-- Dreifing á dögum frá upphafi einkenna -->

```{r}
plot_symptoms_start_home <- reactive({
  ggplot(data=filter(symptoms(), state=="home"), aes(days_since_symptoms)) + 
    geom_bar(color=color_palette[1], fill=color_palette[1], alpha=0.5) + 
    geom_vline(aes(xintercept=median(days_since_symptoms, na.rm = TRUE)), 
               color=color_palette[1], linetype="dashed", size=1) + 
    theme_minimal() + 
    labs(x="Dagar frá einkennum", y=NULL, title="Heimaeinangrun")
})
```

```{r}
plot_symptoms_start_iw <- reactive({
  ggplot(data=filter(symptoms(), state=="inpatient_ward"), aes(days_since_symptoms)) + 
    geom_bar(color=color_palette[2], fill=color_palette[2], alpha=0.5) + 
    geom_vline(aes(xintercept=median(days_since_symptoms, na.rm = TRUE)), 
               color=color_palette[2], linetype="dashed", size=1) + 
    theme_minimal() + 
    labs(x="Dagar frá einkennum", y=NULL, title="Legudeild")
})
```

```{r}
plot_symptoms_start_icu <- reactive({
  ggplot(data=filter(symptoms(), state=="intensive_care_unit"), aes(days_since_symptoms)) + 
    geom_bar(color=color_palette[3], fill=color_palette[3], alpha=0.5) + 
    geom_vline(aes(xintercept=median(days_since_symptoms, na.rm = TRUE)), 
               color=color_palette[3], linetype="dashed", size=1) + 
    theme_minimal() + 
    labs(x="Dagar frá einkennum", y=NULL, title="Gjörgæsla")
})
```

<!-- Dreifing á aldri -->

```{r}
plot_age_home <- reactive({
  ggplot(data=filter(patients_data(), state=="home"), aes(age_official)) + 
    geom_bar(color=color_palette[1], fill=color_palette[1], alpha=0.5) + 
    theme_minimal() + 
    theme(axis.text.x = element_text(angle = 30, vjust = 1, hjust=1)) +
    labs(x="Aldur", y=NULL, title = "Heimaeinangrun")
})
```

```{r}
plot_age_iw <- reactive({
  ggplot(data=filter(patients_data(), state=="inpatient_ward"), aes(age)) + 
    geom_bar(color=color_palette[2], fill=color_palette[2], alpha=0.5) + 
    geom_vline(aes(xintercept=median(age, na.rm = TRUE)), color=color_palette[2], linetype="dashed", size=1) + 
    theme_minimal() + 
    labs(x="Aldur", y=NULL, title = "Legudeild")
})
```

```{r}
plot_age_icu <- reactive({
  ggplot(data=filter(patients_data(), state=="intensive_care_unit"), aes(age)) + 
    geom_bar(color=color_palette[3], fill=color_palette[3], alpha=0.5) + 
    geom_vline(aes(xintercept=median(age, na.rm = TRUE)), color=color_palette[3], linetype="dashed", size=1) + 
    theme_minimal() +
    labs(x="Aldur", y=NULL, title = "Gjörgæsla")
})
```

<!--tölfræði sjuklinga undirliggjandi sjukdomar data-->

```{r}
comorbidities_number_unfiltered <- reactive({
                          get_patient_transitions_at_date('base', date_observed = date_data) %>%
                          inner_join(individs_extended, by = 'patient_id') %>%
                          filter(date == input$dagsetning) %>%
                          select(patient_id, state, num_comorbidity)
})

comorbidities_number <- reactive({
                          comorbidities_number_unfiltered() %>%
                          mutate(comorbidities = if_else(num_comorbidity == 0 | is.na(num_comorbidity), "No", "Yes")) %>%
                          filter(!is.na(num_comorbidity))
})

count_na_comorbidities <- reactive({
                          comorbidities_number_unfiltered() %>%
                            filter(is.na(num_comorbidity))
})

comorbidities_number_home <- reactive({
                                comorbidities_number() %>%
                                filter(state=="home") %>%
                                group_by(comorbidities) %>%
                                summarise(count = n()) %>%
                                ungroup()
})

comorbidities_number_iw <- reactive({
                                comorbidities_number() %>%
                                filter(state=="inpatient_ward") %>%
                                group_by(comorbidities) %>%
                                summarise(count = n()) %>%
                                ungroup()
})

comorbidities_number_icu <- reactive({
                                comorbidities_number() %>%
                                filter(state=="intensive_care_unit") %>%
                                group_by(comorbidities) %>%
                                summarise(count = n()) %>%
                                ungroup()
})
```

<!--tölfræði sjuklinga undirliggjandi sjukdomar gauge-->

```{r gauge heima comorbidity}
hlutfall_sjuklinga_num_comorbidity_home <- reactive({
  if("Yes" %in% comorbidities_number_home()$comorbidities){
  if("No" %in% comorbidities_number_home()$comorbidities){
    likur_comorbidity_home <- round(100*(comorbidities_number_home()$count[2]/sum(comorbidities_number_home()$count)))
  }else{
    likur_comorbidity_home <- round(100*(comorbidities_number_home()$count[1]/sum(comorbidities_number_home()$count)))
  }
  }else{
  likur_comorbidity_home <- 0  
  }
  gauge(likur_comorbidity_home, min = 0, max = 100, symbol = '%')
})
```

```{r gauge lega comorbidity}
hlutfall_sjuklinga_num_comorbidity_iw <- reactive({
  if("Yes" %in% comorbidities_number_iw()$comorbidities){
  if("No" %in% comorbidities_number_iw()$comorbidities){
    likur_comorbidity_iw <- round(100*(comorbidities_number_iw()$count[2]/sum(comorbidities_number_iw()$count)))
  }else{
    likur_comorbidity_iw <- round(100*(comorbidities_number_iw()$count[1]/sum(comorbidities_number_iw()$count)))
  }
  }else{
  likur_comorbidity_iw <- 0  
  }
  gauge(likur_comorbidity_iw, min = 0, max = 100, symbol = '%')
})
```

```{r gauge icu comorbidity}
hlutfall_sjuklinga_num_comorbidity_icu <- reactive({
  if("Yes" %in% comorbidities_number_icu()$comorbidities){
  if("No" %in% comorbidities_number_icu()$comorbidities){
    likur_comorbidity_icu <- round(100*(comorbidities_number_icu()$count[2]/sum(comorbidities_number_icu()$count)))
  }else{
    likur_comorbidity_icu <- round(100*(comorbidities_number_icu()$count[1]/sum(comorbidities_number_icu()$count)))
  }
  }else{
  likur_comorbidity_icu <- 0  
  }
  gauge(likur_comorbidity_icu, min = 0, max = 100, symbol = '%')
})
```

<!--Dreifing á fjölda undirliggjandi sjukdoma -->

```{r}
plot_num_comorbidity_home <- reactive({
    ggplot(data=filter(comorbidities_number(), state=="home"), aes(num_comorbidity)) + 
    geom_bar(color=color_palette[1], fill=color_palette[1], alpha=0.5) + 
    geom_vline(aes(xintercept=median(num_comorbidity, na.rm = TRUE)), color=color_palette[1], linetype="dashed", size=1) +
    theme_minimal() + 
    labs(x="Fjöldi undirliggjandi sjúkdóma", y=NULL, title = "Heimaeinangrun")
})
```

```{r}
plot_num_comorbidity_iw <- reactive({
    ggplot(data=filter(comorbidities_number(), state=="inpatient_ward"), aes(num_comorbidity)) + 
    geom_bar(color=color_palette[2], fill=color_palette[2], alpha=0.5) + 
    geom_vline(aes(xintercept=median(num_comorbidity, na.rm = TRUE)), color=color_palette[2], linetype="dashed", size=1) +
    theme_minimal() + 
    labs(x="Fjöldi undirliggjandi sjúkdóma", y=NULL, title = "Legudeild")
})
```

```{r}
plot_num_comorbidity_icu <- reactive({
    ggplot(data=filter(comorbidities_number(), state=="intensive_care_unit"), aes(num_comorbidity)) + 
    geom_bar(color=color_palette[3], fill=color_palette[3], alpha=0.5) + 
    geom_vline(aes(xintercept=median(num_comorbidity, na.rm = TRUE)), color=color_palette[3], linetype="dashed", size=1) +
    theme_minimal() + 
    labs(x="Fjöldi undirliggjandi sjúkdóma", y=NULL, title = "Gjörgæsla")
})
```

Flæði {data-icon="fa-ambulance"}
=============================================

Stillingar {.sidebar}
---------------------------------------------------

```{r}
dateRangeInput('dagsetning_flow', 'Tímabil:', 
               start = Sys.Date()-14, end=Sys.Date()+1, min = min(historical_data$date), max = Sys.Date() + 30)

checkboxInput('show_recovered_death', "Sýna lokastöður", value = FALSE)

checkboxInput('hide_home_recovered', "Fela 1. Heimaeinangrun -> 2. Bati", value = FALSE)

actionBttn(inputId = "help_sankey", style="jelly", icon = icon("question"))

observeEvent(input$help_sankey, {
  showNotification("Sankey flæðiritið sýnir flæði sjúklinga á milli stöðva í kerfinu. Hægt er að sjá hversu margir fara í gegnum stöðvarnar með því að fara með músina á viðeigandi stað. Breidd hlekkjanna er í samræmi við flæðið.", id = "msg_help_sankey", type = 'message', duration=NULL)
})
```

flæði-header {data-height=30px}
-----------------------------------------------------------
#### Flæði sjúklinga milli stöðva 

row 
------------------------------
###

```{r}
transitions_simple <- reactive({
  if(input$dagsetning_flow[1] > (input$dagsetning_flow[2])){
      showNotification("Ólöglegar dagsetningar", id = 'error_invalid_dates', type = 'error', duration = 4)
      stop("Ólöglegar dagsetningar")
    }
  df <- data.frame(patient_transitions_state_blocks_base) %>%
                  filter(date_start >= input$dagsetning_flow[1], date_start <= input$dagsetning_flow[2])
  
  if(nrow(df)<1){
    showNotification("Veldu nýjar dagsetningar", id = 'error_new_dates1', type = 'error', duration = 4)
    stop("Ekki næg gögn, veldu nýjar dagsetningar")
  }
  df <- df %>% reshape2::dcast(., patient_id~rowid(patient_id), value.var ="state") %>%
                  select(2:ncol(.)) %>%
                  data.frame(.,stringsAsFactors = F)
  index <- 0
  for(name_col in colnames(df)){
    map <- c("home"=index, "inpatient_ward"=index+1, "intensive_care_unit"=index+2)
    df[[name_col]]=map[df[[name_col]]]
    index <- index+3
  }
  df
})

transitions_complex <- reactive({
  if(input$dagsetning_flow[1] > (input$dagsetning_flow[2])){
      showNotification("Ólöglegar dagsetningar", id = 'error_invalid_dates', type = 'error', duration = 4)
      stop("Ólöglegar dagsetningar")
    }
  df <- data.frame(patient_transitions_state_blocks_base) %>%
                  filter(date_start >= input$dagsetning_flow[1], date_start <= input$dagsetning_flow[2])
  
  if(nrow(df)<1){
    showNotification("Veldu nýjar dagsetningar", id = 'error_new_dates2', type = 'error', duration = 4)
    stop("Ekki næg gögn, veldu nýjar dagsetningar")
  }
  
  if(nrow(filter(df, state_next=="recovered" | state_next=="death"))>0){
  df_recovered_death <- filter(df, state_next=="recovered" | state_next=="death") %>%
    mutate(date_start=date_end, state=state_next, state_next=NA)
  df <- bind_rows(df, df_recovered_death) %>%
    filter(date_start >= input$dagsetning_flow[1], date_start <= input$dagsetning_flow[2])
  }
  
  df <- df %>% reshape2::dcast(., patient_id~rowid(patient_id), value.var ="state") %>%
                  select(2:ncol(.)) %>%
                  data.frame(.,stringsAsFactors = F)
  
  if(input$hide_home_recovered == TRUE){
    df <- df %>% filter(!(X1=="home" & X2=="recovered"))
  }
  
  index <- 0
  for(name_col in colnames(df)){
    map <- c("home"=index, "inpatient_ward"=index+1, "intensive_care_unit"=index+2, "recovered"=index+3, "death"=index+4)
    df[[name_col]]=map[df[[name_col]]]
    index <- index+5
  }
  df
})

transitions <- reactive({
  if(input$show_recovered_death==FALSE){
    transitions_simple()
  }
  else if(input$show_recovered_death==TRUE){
    transitions_complex()
  }
  else{
    stop("Unexptected dataset")
  }
})

paths <- reactive({
  df_p <- data.frame(from= character(0), to= character(0), n = numeric(0))
  if(ncol(transitions())<2){
    showNotification("Veldu nýjar dagsetningar", id = 'error_new_dates', type = 'error', duration = 4)
    stop("Ekki næg gögn, veldu nýjar dagsetningar")
  }
  else{
  for (i in 2:ncol(transitions())) {
    ord <- transitions() %>%
    group_by(transitions()[ , i-1], transitions()[ , i]) %>%
    summarise(n=n()) %>%
    ungroup()
    colnames(ord)[1:2] <- c('source', 'target') 
    df_p <- rbind(df_p, ord)
  }
  df_p <- na.omit(df_p) %>%
  select(source, target, value = 'n')
  }
})
```

```{r}
nodes_simple <-  reactive({
  index <- 1
  label <- NA
  for (i in 1:ncol(transitions())){
    label[index] <- paste0(i, ". Heimaeinangrun")
    index <- index+1
    label[index] <- paste0(i, ". Legudeild")
    index <- index+1
    label[index] <- paste0(i, ". Gjörgæsla")
    index <- index+1
  }
  data.frame(
  label = label,
  color = rep(color_palette, ncol(transitions())),
  pad = 25,
  thickness = 40,
  line = list(
    color = "black",
    width = 0.3
  )
  )
})

nodes_complex <-  reactive({
  index <- 1
  label <- NA
  for (i in 1:ncol(transitions())){
    label[index] <- paste0(i, ". Heimaeinangrun")
    index <- index+1
    label[index] <- paste0(i, ". Legudeild")
    index <- index+1
    label[index] <- paste0(i, ". Gjörgæsla")
    index <- index+1
    label[index] <- paste0(i, ". Bati")
    index <- index+1
    label[index] <- paste0(i, ". Andlát")
    index <- index+1
  }
  data.frame(
  label = label,
  color = rep(c(color_palette, rgb(224, 224, 224, max=255), rgb(64, 64, 64, max=255)), ncol(transitions())),
  pad = 25,
  thickness = 40,
  line = list(
    color = "black",
    width = 0.3
  )
  )
})

nodes <- reactive({
  if(input$show_recovered_death==FALSE){
    nodes_simple()
  }
  else if(input$show_recovered_death==TRUE){
    nodes_complex()
  }
  else{
    stop("Unexptected dataset")
  }
})

renderPlotly({
  plot_ly(type = "sankey",orientation = "h",node = nodes(),link = paths())
})
```

Sviðsmyndir {id=svidsmyndir_logistic data-icon="fa-chart-bar"}
===============================================

Stillingar {.sidebar}
---------------------------------------------------
```{r stillingar scenario logistic}
helpText("Smella þarf á \"Keyra\" eftir að stilling er valin")
# Fyrir plottun
# Aldursdreifing
hr()
# Aðrar stillingar
dateInput('logistic_start_date', 'Dagsetning fyrsta smits',
          value = Sys.Date() + 1, min = '2020-05-01', max = Sys.Date() + 120)
hr()
checkboxInput('logistic_vax_input', 'Taka tillit til bólusetninga', value=TRUE)
checkboxInput('logistic_prob_input', 'Handskrá líkur á spítalainnlögn', value=FALSE)
conditionalPanel(
  "input.logistic_prob_input == true",
  numericInput("hospital_prob_input", 'Líkur á innlögn',
            min = 0, max = 1, step = 0.001, value = 0.0375),
  numericInput("icu_prob_input", 'Líkur á gjörgæsluinnlögn',
            min = 0, max = 1, step = 0.001, value = 0.1653)
)
hr()

#Aldursdreifing (4. bylgja frá 23. júlí)
radioButtons('logistic_aldur_val', 'Aldursdreifing', choices = c('Frá dagsetningu:', 'Covid-19', 'Þjóðar', 'Skv. stillingu:'))
conditionalPanel(
  "input.logistic_aldur_val == 'Frá dagsetningu:'",
  dateInput('age_dist_start_date', 'Dagsetning aldursdreifingar',
          value = '2021-07-01', min = '2020-02-28', max = Sys.Date() - 30)
)
conditionalPanel(
  "input.logistic_aldur_val == 'Skv. stillingu:'",
  sliderInput("logistic_aldur_dreif1",
              HTML('Alpha'),
              min = 0, max = 10, step=0.1, value = c(5)),
  sliderInput("logistic_aldur_dreif2",
              HTML('Beta'),
              min = 0, max = 10, step=0.1, value = c(5))
)
hr()
checkboxInput('eigin_spa_svidsmyndir', 'Nota spá úr "Eigin spá um smit"', value=FALSE)
observeEvent(input$eigin_spa_svidsmyndir, {
  if(input$eigin_spa_svidsmyndir==TRUE){
    updateCheckboxInput(session, "val_stikar_logistic", value = TRUE)
        updateDateInput(session, "logistic_start_date", value = input$manual_start_date)
        updateNumericInput(session, "logistic_S", value = input$manual_S)
        updateSliderInput(session, "logistic_alpha", value = input$manual_alpha)
        updateSliderInput(session, "logistic_beta_complex", value = input$manual_beta_complex)
        updateSliderInput(session, "logistic_nu_complex", value = input$manual_nu_complex)
        updateSliderInput(session, "logistic_dagar", value = input$manual_dagar)
  }
})
#Stikar
pop_iceland <- 364134
numericInput("logistic_S", 'Fjöldi smita (S)',
            min = 10, max = pop_iceland, step = 1, value = 100)
checkboxInput('val_stikar_logistic', 'Nota nákvæmari stika', value=FALSE)

hr()
sliderInput("logistic_alpha", 'Hliðrun (α)',
            min = 0.01, max = 100, step = 0.05, value = 24, ticks = FALSE)

conditionalPanel(
  "input.val_stikar_logistic == false",
    selectInput('logistic_beta_simple', "Lögun", choices = c("Mjög hægur vöxtur", "Hægur vöxtur", "Meðal vöxtur", "Hraður vöxtur", "Mjög hraður vöxtur"), multiple = FALSE, selected = "Meðal vöxtur"),
    selectInput('logistic_nu_simple', "Skekkja", choices = c("Engin", "Lítil", "Meðal", "Mikil", "Gríðarleg"), multiple = FALSE, selected = "Engin")
)

conditionalPanel(
  "input.val_stikar_logistic == true",
  sliderInput("logistic_beta_complex", 'Lögun (β)',
            min = 0.01, max = 1, step = 0.001, value = 0.2),
  sliderInput("logistic_nu_complex", 'Skekkja (ν)',
            min = 0.001, max = 50, step = 0.001, value = 1)
)

hr()
sliderInput("logistic_dagar", 'Fjöldi daga til að teikna',
            min = 5, max = 250, step = 5, value = 60, ticks = FALSE)

logistic_beta <- reactive({
  if(input$val_stikar_logistic==FALSE){
    switch(input$logistic_beta_simple,
          "Mjög hægur vöxtur" = 0.05,
          "Hægur vöxtur" = 0.1,
          "Meðal vöxtur" = 0.2,
          "Hraður vöxtur" = 0.3,
          "Mjög hraður vöxtur" = 0.5
          )
  }
  else if(input$val_stikar_logistic==TRUE){
    input$logistic_beta_complex
  } else NULL
})

logistic_nu <- reactive({
  if(input$val_stikar_logistic==FALSE){
    switch(input$logistic_nu_simple,
          "Engin" = 1,
          "Lítil" = 2,
          "Meðal" = 3.5,
          "Mikil" = 5,
          "Gríðarleg" = 10
          )
  }
  else if(input$val_stikar_logistic==TRUE){
    input$logistic_nu_complex
  } else NULL
})

#Legutími
hr()
radioButtons('los_val2', 'Legutími', choices = c('covid.hi.is', 'LSH gögn', 'Skv. stillingu:'))
conditionalPanel(
  "input.los_val2 == 'Skv. stillingu:'",
  sliderInput("los_vd2",
              HTML('Veikindadagar'),
              min = 12, max = 22, step=1, value = c(17), ticks = F),
  sliderInput("los_ld2",
              HTML('Dagar á legudeild'),
              min = 4, max = 16, step=1, value = c(8), ticks = F),
  sliderInput("los_gd2",
              HTML('Dagar á gjörgæslu'),
              min = 3, max = 15, step=1, value = c(6), ticks = F)
)

renderText({
    paste0('Veikindadagar: ', los_dist_logistic()$vd, ' , ')
})
renderText({
    paste0('Dagar á legudeild: ', los_dist_logistic()$ld, ' , ')
})
renderText({
    paste0('Dagar á gjörgæslu: ', los_dist_logistic()$gd, ' , ')
})
renderText({
    paste0('Dagar heima fyrir legudeild: ', los_dist_logistic()$pre_lega, ' , ')
})
renderText({
    paste0('Dagar á legudeild fyrir gjörgæslu: ', los_dist_logistic()$pre_icu)
})

#Dagar á legudeild þurfa að vera færri en veikindadagar
observeEvent(input$los_vd2,{
    updateSliderInput(session, "los_ld2", max = input$los_vd2-1)
})
#Dagar á gjörgæslu þurfa að vera færri en dagar á legudeild
observeEvent(input$los_ld2,{
    updateSliderInput(session, "los_gd2", max = input$los_ld2-1)
})
#####
```

```{r aldursdreifing og LOS logistic}
#### Age distributions
vacc_prop_age_groups <- get_patient_transitions_at_date('base', date_observed = date_data) %>%
    distinct(patient_id) %>%
    inner_join(individs_splitting_variables,by='patient_id') %>%
    rename(splitting_variable=!!'age_official') %>%
    group_by(splitting_variable, vacc_at_diagnosis) %>%
    summarise(prop_vax=n()) %>%
    ungroup() %>%
    group_by(splitting_variable) %>%
    mutate(prop_vax=prop_vax/sum(prop_vax))

aldur_faraldur_logistic_pre <- get_patient_transitions_at_date('base', date_observed = date_data) %>%
    distinct(patient_id) %>%
    inner_join(individs_splitting_variables,by='patient_id') %>%
    rename(splitting_variable=!!'age_official') %>%
    group_by(splitting_variable) %>%
    summarise(count=n()) %>%
    ungroup()

aldur_faraldur_logistic <- reactive({
  if(input$logistic_vax_input){
    out <- aldur_faraldur_logistic_pre %>%
      rbind(., aldur_faraldur_logistic_pre) %>% 
      arrange(splitting_variable) %>% 
      mutate(vacc_at_diagnosis=rep(c(TRUE, FALSE), 9)) %>% 
      left_join(vacc_prop_age_groups) %>% 
      mutate(prop_vax=if_else(is.na(prop_vax), 0, prop_vax)) %>% 
      mutate(prop=count*prop_vax) %>% 
      mutate(prop=prop/sum(prop)) %>%
      select(splitting_variable, vacc_at_diagnosis, prop)
  }
  else{
    out <- aldur_faraldur_logistic_pre %>%
      mutate(prop=count/sum(count)) %>%
      select(splitting_variable, prop)
  }
})



aldur_faraldur2_logistic <- reactive({
  out <- get_patient_transitions_at_date('base', date_observed = date_data) %>%
    distinct(patient_id) %>%
    inner_join(individs_splitting_variables,by='patient_id') %>%
    inner_join(select(individs_extended, patient_id, date_diagnosis), by='patient_id') %>%
    filter(date_diagnosis>input$age_dist_start_date) %>%
    rename(splitting_variable=!!'age_official') %>%
    group_by(splitting_variable) %>%
    summarise(count=n()) %>%
    ungroup()
  if(input$logistic_vax_input){
    out <- out %>%
      rbind(., out) %>% 
      arrange(splitting_variable) %>% 
      mutate(vacc_at_diagnosis=rep(c(TRUE, FALSE), 9)) %>% 
      left_join(vacc_prop_age_groups) %>% 
      mutate(prop_vax=if_else(is.na(prop_vax), 0, prop_vax)) %>% 
      mutate(prop=count*prop_vax) %>% 
      mutate(prop=prop/sum(prop)) %>%
      select(splitting_variable, vacc_at_diagnosis, prop)
  }
  else{
    out <- out %>%
      mutate(prop=count/sum(count)) %>%
      select(splitting_variable, prop)
  }
  
})

# aldur_faraldur4_logistic <- aldur_faraldur_logistic %>%
#   mutate(prop=c(12, 20, 170, 78, 24, 30, 23, 13, 1)/371)

aldur_hagstofa_logistic_pre <- read_delim("dashboard/aldur_hagstofa.csv", ";", escape_double = FALSE,
                             locale = locale(encoding = "ISO-8859-2"), trim_ws = TRUE, col_types = cols())

aldur_hagstofa_logistic_pre <- aldur_hagstofa_logistic_pre %>% mutate(Aldur=parse_number(Aldur))

aldur_hagstofa_logistic_pre$Aldur <- seq(0, max(aldur_hagstofa_logistic_pre$Aldur))

aldur_hagstofa_logistic_pre$splitting_variable <- cut(aldur_hagstofa_logistic_pre$Aldur, breaks = c(seq(0, 80, by = 10), Inf), labels = unique(aldur_faraldur_logistic_pre$splitting_variable), right = FALSE)

aldur_hagstofa_logistic_pre <- aldur_hagstofa_logistic_pre %>% group_by(splitting_variable) %>%
                    rename("count"="2020") %>%
                    summarise(count=sum(count))

aldur_hagstofa_logistic <- reactive({
  if(input$logistic_vax_input){
    out <- aldur_hagstofa_logistic_pre %>%
      rbind(., aldur_hagstofa_logistic_pre) %>% 
      arrange(splitting_variable) %>% 
      mutate(vacc_at_diagnosis=rep(c(TRUE, FALSE), 9)) %>% 
      left_join(vacc_prop_age_groups) %>% 
      mutate(prop_vax=if_else(is.na(prop_vax), 0, prop_vax)) %>% 
      mutate(prop=count*prop_vax) %>% 
      mutate(prop=prop/sum(prop)) %>%
      select(splitting_variable, vacc_at_diagnosis, prop)
  }
  else{
    out <- aldur_hagstofa_logistic_pre %>%
      mutate(prop=count/sum(count)) %>%
      select(splitting_variable, prop)
  }
})

aldur_stilling_logistic <- reactive({
  N <- 100000
  x <- rbeta(N, input$logistic_aldur_dreif1, input$logistic_aldur_dreif2)*100
  dreifing <- data.frame(aldur=round(x))
  dreifing <- dreifing %>% mutate(splitting_variable=cut(dreifing$aldur, breaks = c(seq(0, 80, by = 10), Inf),
                                             labels = unique(aldur_faraldur_logistic_pre$splitting_variable), right = FALSE))

  dreifing <- dreifing %>% group_by(splitting_variable) %>%
                    aggregate(aldur ~ splitting_variable, data = ., length)

  aldur_stilling_logistic <- left_join(select(aldur_faraldur_logistic_pre, splitting_variable) %>% unique(), dreifing, by = "splitting_variable") %>% mutate(aldur=ifelse(is.na(aldur), 0, aldur)) %>% rename(count=aldur)
  
  if(input$logistic_vax_input){
    out <- aldur_stilling_logistic %>%
      rbind(., aldur_stilling_logistic) %>% 
      arrange(splitting_variable) %>% 
      mutate(vacc_at_diagnosis=rep(c(TRUE, FALSE), 9)) %>% 
      left_join(vacc_prop_age_groups) %>% 
      mutate(prop_vax=if_else(is.na(prop_vax), 0, prop_vax)) %>% 
      mutate(prop=count*prop_vax) %>% 
      mutate(prop=prop/sum(prop)) %>%
      select(splitting_variable, vacc_at_diagnosis, prop)
  }
  else{
    out <- aldur_stilling_logistic %>%
      mutate(prop=count/sum(count)) %>%
      select(splitting_variable, prop)
  }

  out
})
#####

#### LOS ####
los_covid_hi_is_logistic <- data.frame("vd"=21, "ld"=14, "gd"=10, "pre_lega"=7, "pre_icu"=3)

los_lsh_logistic <- data.frame("vd"=14, "ld"=11, "gd"=9, "pre_lega"=3, "pre_icu"=1)

los_stilling_logistic <- reactive({
  data.frame("vd"=input$los_vd2, "ld"=input$los_ld2, "gd"=input$los_gd2, "pre_lega"=input$los_vd2-input$los_ld2, "pre_icu"=input$los_ld2-input$los_gd2)
})
#####
```

```{r aldur og LOS reactive logistic}
age_dist_logistic <- reactive({
  if (input$logistic_aldur_val == 'Þjóðar')
    aldur_hagstofa_logistic()
  else if (input$logistic_aldur_val == 'Covid-19')
   aldur_faraldur_logistic()
  else if (input$logistic_aldur_val == 'Frá dagsetningu:')
   aldur_faraldur2_logistic()
  else if (input$logistic_aldur_val == 'Skv. stillingu:')
    aldur_stilling_logistic()
  else
    stop("Unexpected dataset")
})

age_dist_logistic_to_ic <- reactive({
  if(input$logistic_vax_input){
    age_dist_logistic() %>% unite(splitting_variable, splitting_variable, vacc_at_diagnosis, sep="_", remove = TRUE) %>% 
      arrange(splitting_variable)
  }
  else{
    age_dist_logistic()
  }
  
})

los_dist_logistic <- reactive({
  if (input$los_val2 == 'covid.hi.is')
    los_covid_hi_is_logistic
  else if (input$los_val2 == 'LSH gögn')
   los_lsh_logistic
  else if (input$los_val2 == 'Skv. stillingu:')
    los_stilling_logistic()
  else
    stop("Unexpected dataset")
})

actionButton("logistic_keyra", "Keyra")
```

Sviðsmyndir logistic
------------------------------
### Aldursdreifing
```{r}
renderPlotly({plot_age_distribution(age_dist_logistic(), input$logistic_vax_input)})
```

### Ný smit
```{r ný smit data & ný smit plot logistic}
## Create a logistic growth function
## Fengið frá Brynjólfi
logistic_growth <- function(time, alpha, beta, S, nu) {
  z <- beta*(time-alpha)
  S-S/((1+nu*exp(z))^(1/nu))
}

logistic_growth_deriv <- function(g, beta, S, nu){
  (beta/nu)*(S-g)*(1-((S-g)/S)^nu)
}

smit_folk_logis <- reactive({
  out_logis <- data.frame("date"=seq.Date(from=input$logistic_start_date, length.out = input$logistic_dagar, by=1), "day_n"=1:input$logistic_dagar) 
  
  out_logis <- out_logis %>% mutate("total_cases"=sapply(out_logis$day_n, logistic_growth,
                                      alpha=as.numeric(input$logistic_alpha),
                                      beta=as.numeric(logistic_beta()),
                                      S=as.numeric(input$logistic_S)/pop_iceland,
                                      nu=as.numeric(logistic_nu())))
  
    out_logis <- out_logis %>% mutate("new_cases"=sapply(out_logis$total_cases, logistic_growth_deriv,
                                           beta=as.numeric(logistic_beta()),
                                           S=as.numeric(input$logistic_S)/pop_iceland,
                                           nu=as.numeric(logistic_nu())))
  
  out_logis <- out_logis %>% mutate(., "total_cases"=round(out_logis$total_cases*pop_iceland),
                                    "new_cases"=round(out_logis$new_cases*pop_iceland))
  out_logis
})

# plot new cases
renderPlotly({
p <- ggplot(smit_folk_logis()) +
    geom_col(aes(x=date, y=new_cases), fill="#3b6978") +
    theme_minimal() +
    labs(y="Ný smit", x=NULL)
ggplotly(p)
})
```

### Heildarbylgja
```{r}
renderPlotly({
p <- ggplot(smit_folk_logis()) +
    geom_col(aes(x=date, y=total_cases), fill= "#204051") +
    theme_minimal() +
    labs(y="Heildarsmit", x=NULL)
ggplotly(p)
})
```

sviðsmyndir-hermunarútkoma-logistic
-------------------------------
```{r data scenario logistic}
tot_dat_logistic <- eventReactive(input$logistic_keyra, {
infected_distr_logistic <- smit_folk_logis() %>%
                  #group_by(date) %>%
                  mutate("prob"=1)

if(input$logistic_prob_input){
  ferguson_data_logistic <- run_ferguson_simulation_new(infected_distr_logistic, los_dist_logistic(), age_dist_logistic_to_ic(), input$hospital_prob_input, input$icu_prob_input, input$logistic_vax_input)
}
else{
  ferguson_data_logistic <- run_ferguson_simulation_new(infected_distr_logistic, los_dist_logistic(), age_dist_logistic_to_ic(), NULL, NULL, input$logistic_vax_input)
}


ferguson_data_logistic %>%
          mutate(state=ifelse(state=="hospital", "inpatient_ward", state))
})
```

### Heimaeinangrun
```{r plot scenario heima logistic}
renderPlotly({
p <- plot_ferguson_prediction_state("home", tot_dat_logistic(), color_palette[1])
ggplotly(p, tooltip = list('linetype', 'date', 'value')) %>%
  layout(legend = list(orientation = "h", x = 0, y =-0.1))
})
```

### Legudeild
```{r plot scenario lega logistic}
renderPlotly({
p <- plot_ferguson_prediction_state("inpatient_ward", tot_dat_logistic(), color_palette[2])
ggplotly(p, tooltip = list('linetype', 'date', 'value')) %>%
  layout(legend = list(orientation = "h", x = 0, y =-0.1))
})
```

### Gjörgæsla
```{r plot scenario icu logistic}
renderPlotly({
p <- plot_ferguson_prediction_state("intensive_care_unit", tot_dat_logistic(), color_palette[3])
ggplotly(p, tooltip = list('linetype', 'date', 'value')) %>%
  layout(legend = list(orientation = "h", x = 0, y =-0.1))
})
```

Eigin spá um smit {id=manual_spa data-icon="fa-virus"}
==========================

Stillingar {.sidebar}
-------------------------------
```{r}
dateInput('manual_start_date', 'Dagsetning fyrsta smits',
          value = Sys.Date(), min = '2020-02-01', max = Sys.Date() + 120)
hr()
preset_scenarios <- read.csv('input/preset_stikar.csv')
selectInput("choose_manual_scenario", "Velja sviðsmynd", choices = preset_scenarios$name, multiple = FALSE, selected = preset_scenarios$name[2])

fileInput("my_scenarios", "Hlaða upp eigin sviðsmyndum",
                    multiple = FALSE,
                    accept = c("text/csv", "text/comma-separated-values,text/plain", ".csv"))
hr()

numericInput("manual_S", 'Fjöldi smita (S)',
            min = 10, max = pop_iceland, step = 1, value = 15000)
checkboxInput('val_stikar', 'Nota nákvæmari stika', value = TRUE)
hr()

sliderInput("manual_alpha", 'Hliðrun (α)',
            min = 0.01, max = 100, step = 0.05, value = 32.71, ticks = FALSE)

conditionalPanel(
  "input.val_stikar == false",
    selectInput('manual_beta_simple', "Lögun", choices = c("Mjög hægur vöxtur", "Hægur vöxtur", "Meðal vöxtur", "Hraður vöxtur", "Mjög hraður vöxtur"), multiple = FALSE, selected = "Meðal vöxtur"),
    selectInput('manual_nu_simple', "Skekkja", choices = c("Engin", "Lítil", "Meðal", "Mikil", "Gríðarleg"), multiple = FALSE, selected = "Engin")
)

conditionalPanel(
  "input.val_stikar == true",
  sliderInput("manual_beta_complex", 'Lögun (β)',
            min = 0.01, max = 1, step = 0.001, value = 0.2),
  sliderInput("manual_nu_complex", 'Skekkja (ν)',
            min = 0.001, max = 50, step = 0.001, value = 20.275)
)

hr()
sliderInput("manual_dagar", 'Fjöldi daga til að teikna',
            min = 5, max = 100, step = 5, value = 70, ticks = FALSE)
hr()

textInput("manual_name", "Nafn sviðsmyndar", placeholder = "Mín sviðsmynd 1")

manual_beta <- reactive({
  if(input$val_stikar==FALSE){
    switch(input$manual_beta_simple,
          "Mjög hægur vöxtur" = 0.05,
          "Hægur vöxtur" = 0.1,
          "Meðal vöxtur" = 0.2,
          "Hraður vöxtur" = 0.3,
          "Mjög hraður vöxtur" = 0.5
          )
  }
  else if(input$val_stikar==TRUE){
    input$manual_beta_complex
  } else NULL
})

manual_nu <- reactive({
  if(input$val_stikar==FALSE){
    switch(input$manual_nu_simple,
          "Engin" = 1,
          "Lítil" = 2,
          "Meðal" = 3.5,
          "Mikil" = 5,
          "Gríðarleg" = 10
          )
  }
  else if(input$val_stikar==TRUE){
    input$manual_nu_complex
  } else NULL
})
actionButton("add_manual_to_table", "Bæta sviðsmynd við")

actionButton("bua_til_manual", "Nota sviðsmynd")
observeEvent(input$bua_til_manual, {
  showNotification("Nú má nota þessa sviðsmynd í flipanum \"Spá\"", id = 'manual_spa_ready', type = 'message', duration = 3)
  stikar_manual <- data.frame("alpha"=input$manual_alpha, "beta"=manual_beta(), "S"=input$manual_S, "nu"=manual_nu(), "day_n"=input$manual_dagar)
  write.table(stikar_manual, file = paste0('input/stikar_manual.csv'), quote = F,row.names=F,sep=',')
})
```



```{r}
# Upload og download aðgerðir

my_scenarios_data <- eventReactive(input$my_scenarios, {
  if(is.null(input$my_scenarios)){
    dataset <- preset_scenarios
  }
  else if(getExtension(as.character(input$my_scenarios$datapath))!="csv"){
    dataset <- preset_scenarios
  }
  else{
    dataset <- read.csv(input$my_scenarios$datapath)
  }
  dataset
}, ignoreNULL = FALSE)

observe({
  if(is.null(input$my_scenarios)) return()
  if(getExtension(as.character(input$my_scenarios$datapath))!="csv"){
    showNotification("Villa! Skráin þarf að vera .csv", id = 'error_in_scenario_file', type = 'error', duration = 3)
    return()
  }
  updateSelectInput(
      session,
      "choose_manual_scenario",
      choices = my_scenarios_data()$name,
      selected = my_scenarios_data()$name[1])
})

observeEvent(input$choose_manual_scenario, {
  row_scenario <- which(my_scenarios_data()$name==input$choose_manual_scenario)
  updateSliderInput(session, "manual_alpha", value = my_scenarios_data()$alpha[row_scenario])
  updateSliderInput(session, "manual_beta_complex", value = my_scenarios_data()$beta[row_scenario])
  updateSliderInput(session, "manual_nu_complex", value = my_scenarios_data()$nu[row_scenario])
  updateNumericInput(session, "manual_S", value = my_scenarios_data()$S[row_scenario])
  updateSliderInput(session, "manual_dagar", value = my_scenarios_data()$day_n[row_scenario])
})

scenarios_to_download <- reactive({
  tibble("name"=character(), "alpha"=numeric(), "beta"=numeric(), "S"=numeric(), "nu"=numeric(), "day_n"=numeric())
})

values <- reactiveValues()

observeEvent(input$add_manual_to_table,{
  isolate({
  row_to_add <- data.frame("name"=input$manual_name, "alpha"=input$manual_alpha, "beta"=manual_beta(), "S"=input$manual_S, "nu"=manual_nu(), "day_n"=input$manual_dagar)
  values$scenarios_to_download <- rbind(values$scenarios_to_download, row_to_add)
  })
})
```


row
------------------------------
### Ný smit
```{r ný smit data & ný smit plot manual}
## Create a logistic growth function
## Fengið frá Brynjólfi
logistic_growth <- function(time, alpha, beta, S, nu) {
  z <- beta*(time-alpha)
  S-S/((1+nu*exp(z))^(1/nu))
}

logistic_growth_deriv <- function(g, beta, S, nu){
  (beta/nu)*(S-g)*(1-((S-g)/S)^nu)
}

smit_folk_manual <- reactive({
  out_manual <- data.frame("date"=seq.Date(from=input$manual_start_date, length.out = input$manual_dagar, by=1), "day_n"=1:input$manual_dagar)
  
  out_manual <- out_manual %>% mutate("total_cases"=sapply(out_manual$day_n, logistic_growth,
                                      alpha=as.numeric(input$manual_alpha),
                                      beta=as.numeric(manual_beta()),
                                      S=as.numeric(input$manual_S)/pop_iceland,
                                      nu=as.numeric(manual_nu())))
  
    out_manual <- out_manual %>% mutate("new_cases"=sapply(out_manual$total_cases, logistic_growth_deriv,
                                           beta=manual_beta(),
                                           S=as.numeric(input$manual_S)/pop_iceland,
                                           nu=as.numeric(manual_nu())))
  
  out_manual<- out_manual %>% mutate(., "total_cases"=round(out_manual$total_cases*pop_iceland),
                                    "new_cases"=round(out_manual$new_cases*pop_iceland))
  out_manual
})

infections_per_date_manual <- reactive({
  covid_diagnosis %>% 
    group_by(date_diagnosis_pcr) %>% 
    rename(date=date_diagnosis_pcr) %>%
    summarize(count=n()) %>%
    filter(date>input$manual_start_date) %>%
    mutate(total=cumsum(count)) %>%
    filter(date<input$manual_start_date + input$manual_dagar)
})

# plot new cases
renderPlotly({
p <- ggplot(smit_folk_manual()) +
    geom_col(aes(x=date, y=new_cases), fill="#3b6978") +
    geom_point(data=infections_per_date_manual(), aes(x=date, y=count)) +
    theme_minimal() +
    labs(y="Ný smit", x=NULL)
ggplotly(p)
})
```

### Heildarbylgja
```{r}
renderPlotly({
p <- ggplot(smit_folk_manual()) +
    geom_col(aes(x=date, y=total_cases), fill= "#204051") +
    geom_point(data=infections_per_date_manual(), aes(x=date, y=total)) +
    theme_minimal() +
    labs(y="Heildarsmit", x=NULL)
ggplotly(p)
})
```

row
------------------------------
### Sviðsmyndir

```{r}
renderDataTable({
  create_dt(values$scenarios_to_download)
})
```

