```{r, include=FALSE}
current_date=as.Date('2020-04-03','%Y-%m-%d')
```


---
title: "<center> <h1> Spá fyrir flæði Covid-19 sjúklinga í umsjón Landspítala </h1></center>"
output:
  html_document: default
  pdf_document: default
date: "<center> <h4> `r format(current_date, '%d-%m-%Y')` </h4></center>"
---

```{r packages, warning=FALSE, error=FALSE, include=FALSE}
#Packages
library(ggplot2)
library(readr)
library(tidyr)
library(dplyr)
```

```{r preprocessing, include=FALSE}
path_data_simulation <- paste0('../output/',current_date,'_covid_simulation.csv')
states_in_order <- c('home','inpatient_ward','intensive_care_unit','death','recovered')
states_labels_in_order <- c('Heimaeinangrun','Legudeild','Gjörgæsla','Andlát','Batnað')

simulation <- read_csv(file = path_data_simulation) %>%
    mutate(.,date=as.factor(current_date+day)) %>%
    gather(.,key='state',value='count',-date,-day) %>%
    mutate(.,state=factor(state,levels=states_in_order,labels=states_labels_in_order))

#Dates from when the data was retrieved
fjoldi_smita_dags <- '02-04-2020'
soguleg_gogn_dags <- current_date-1
```


$~$

Þetta spálíkan spáir fyrir um fjölda einstaklinga í heimaeinangrun, á legudeildum og gjörgæslu fjórar vikur fram í tímann. Spálíkanið nýtir tvenns konar gögn, annars vegar spá um fjölda nýrra smita sem fæst af síðunni [covid.hi.is](https://www.covid.hi.is) og hins vegar söguleg gögn um Covid sjúklinga frá Landspítalanum.

Spá um fjölda smita er frá `r fjoldi_smita_dags`.<br />
Söguleg gögn frá Landspítala ná til miðnættis `r soguleg_gogn_dags`.

$~$

### Heimaeinangrun

```{r heimaeinangrun, echo=FALSE, fig.align='center'}
ggplot(simulation[simulation$state=="Heimaeinangrun",], aes(x = date, y = count)) + 
    geom_boxplot(col='blue4') +
    theme(axis.text.x = element_text(angle = 90, hjust = 1),
          panel.background = element_rect(fill='white',colour='black'),
          panel.grid.major = element_line(colour='gray95'),
          panel.grid.minor = element_line(colour='gray95')) + 
    xlab('Dagsetning') + 
    ylab('Fjöldi') +
    ggtitle('Fjöldi smitaðra einstaklinga í heimaeinangrun á hverjum degi')
```

### Legudeildir

```{r legudeildir, echo=FALSE, fig.align='center'}
simulation_legudeild <- simulation[simulation$state=="Legudeild",]
#Compute medians to display on plot
medians <- aggregate(simulation_legudeild$count, list(simulation_legudeild$date), median)

ggplot(simulation_legudeild, aes(x = date, y = count)) + 
    geom_boxplot(col='blue4') +
    theme(axis.text.x = element_text(angle = 90, hjust = 1),
          panel.background = element_rect(fill='white',colour='black'),
          panel.grid.major = element_line(colour='gray95'),
          panel.grid.minor = element_line(colour='gray95')) + 
    #Display medians
    geom_text(data=medians, aes(x=Group.1, y=x, label=ceiling(x)), size=2.5, vjust=1.1) +
    xlab('Dagsetning') + 
    ylab('Fjöldi') +
    ggtitle('Fjöldi smitaðra einstaklinga á legudeild á hverjum degi')
```

### Gjörgæsla

```{r gjorgaesla, echo=FALSE, fig.align='center'}
simulation_gjorgaesla <- simulation[simulation$state=="Gjörgæsla",]
#Compute medians to display on plot
medians <- aggregate(simulation_gjorgaesla$count, list(simulation_gjorgaesla$date), median)

ggplot(simulation_gjorgaesla, aes(x = date, y = count)) + 
    geom_boxplot(col='blue4') +
    theme(axis.text.x = element_text(angle = 90, hjust = 1),
          panel.background = element_rect(fill='white',colour='black'),
          panel.grid.major = element_line(colour='gray95'),
          panel.grid.minor = element_line(colour='gray95')) + 
    #Display medians
    geom_text(data=medians, aes(x=Group.1, y=x, label=ceiling(x)), size=2.5, vjust=1.1) +
    xlab('Dagsetning') + 
    ylab('Fjöldi') +
    ggtitle('Fjöldi smitaðra einstaklinga á gjörgæslu á hverjum degi')
```

$~$
